臺灣雲林地方法院刑事判決
110年度訴字第490號
公  訴  人  臺灣雲林地方檢察署檢察官  
被      告  韓芷齡


指定辯護人  石秋玲律師
被      告  楊仕期


指定辯護人  詹忠霖律師
上列被告因違反毒品危害防制條例等案件，經檢察官提起公訴（
110年度偵字第5770號、第6402號），本院判決如下：
    主  文
戊○○犯附表一編號一至六所示之罪，分別處各該編號所示之刑及
沒收。附表一編號一至五應執行有期徒刑陸年陸月。沒收部分併
執行之。
丁○○犯附表一編號二至四、七至十一所示之罪，分別處各該編號
所示之刑及沒收。附表一編號二至四、七至九應執行有期徒刑陸
年。附表一編號十至十一應執行有期徒刑陸月，如易科罰金，以
新臺幣壹仟元折算壹日。沒收部分併執行之。
    事  實
一、戊○○及丁○○均明知甲基安非他命係屬毒品危害防制條例所規
    定之第二級毒品，不得非法持有、販賣，竟分別為下列犯行
    ：
  ㈠戊○○於民國109年7月27日23時19分至翌（28）日0時3分許，
    以其所持用之門號0000000000號行動電話，與丙○○持用之門
    號0000000000號行動電話聯絡期間（對話內容詳如附表三編
    號1），知悉丁○○向丙○○購買半錢的甲基安非他命，戊○○與
    丙○○（檢察官另行偵辦）即共同基於販賣第二級毒品甲基安
    非他命以營利之犯意聯絡，丙○○先自丁○○處收取新臺幣（下
    同）3,000元，再前往戊○○位於雲林縣○○市○○路00號103室居
    處，於109年7月27日23時45分許，由戊○○提供甲基安非他命
    （約1.5公克）1包給丙○○，丙○○持該包甲基安非他命前往臺
    大醫院雲林分院斗六院區附近的統一超商交付給丁○○（即起
    訴書犯罪事實一部分）。
  ㈡戊○○與丁○○共同基於販賣第二級毒品甲基安非他命以營利之
    犯意聯絡，戊○○於110年3月13日凌晨得知己○○有意購買甲基
    安非他命，即於110年3月13日1時10分持用門號0000000000
    號行動電話與持用門號0000000000號行動電話之丁○○聯絡（
    對話內容詳如附表三編號2），將己○○之行動電話號碼告知
    丁○○。丁○○即電話與己○○聯絡後，前往雲林縣○○鎮○○街00○0
    號前，以一手交錢一手交貨之方式，由丁○○將甲基安非他命
    1小包販賣予己○○，並自己○○處得款1,000元（即起訴書犯罪
    事實二部分）。
  ㈢戊○○與丁○○共同基於販賣第二級毒品甲基安非他命以營利之
    犯意聯絡，戊○○於110年3月25日20時31分持用門號00000000
    00號行動電話與持用門號0000000000號行動電話之己○○聯絡
    （對話內容詳如附表三編號3），要求己○○與丁○○確認是否
    購買甲基安非他命，丁○○與己○○相約，丁○○於同日21時許，
    駕車前往雲林縣○○鎮○○街00○0號前，將價格1,000元之甲基
    安非他命販賣給己○○，並將己○○載往彰化，自己○○處得搭車
    費用500元，己○○尚賒欠購毒款項1,000元。戊○○嗣於同年月
    29日20時37分至次(30)日0時33分許，與己○○以上開門號行
    動電話對話及發送簡訊（對話內容詳如附表三編號3），向
    己○○催收其所積欠上開購毒款項（即起訴書犯罪事實三部分
    ）。
二、戊○○與丁○○共同基於轉讓禁藥甲基安非他命之犯意聯絡，乙○○先於110年4月9日15時21分前某時許聯繫丁○○表示需要甲
    基安非他命，丁○○即聯繫戊○○，由戊○○持用門號0000000000
    號行動電話與乙○○相約見面（對話內容詳如附表三編號4）
    ，乙○○即前往戊○○所在的雲林縣斗南田徑場附近，戊○○無償
    轉讓甲基安非他命1包給乙○○（即起訴書犯罪事實四部分）
    。
三、戊○○明知甲基安非他命係毒品危害防制條例所列之第二級毒
    品及藥事法所列之禁藥，非經主管機關允許，不得持有、轉
    讓，竟基於轉讓禁藥之犯意，分別為下列行為：
  ㈠於110年5月4日6時29分至10時13分許與丁○○聯絡後（對話內
    容詳如附表三編號5），在戊○○位於雲林縣○○市○○路00號103
    室居處，無償提供不詳數量之甲基安非他命（無證據證明純
    質淨重已達10公克以上）予丁○○施用（即起訴書犯罪事實五
    ㈠部分）。
  ㈡於110年5月14日20時41分至20時54分許與丁○○聯絡後（對話
    內容詳如附表三編號6），在斗六市某小三自助洗衣店，無
    償提供不詳數量之甲基安非他命（無證據證明純質淨重已達
    10公克以上）予丁○○施用（即起訴書犯罪事實五㈡部分）。
四、丁○○明知甲基安非他命係毒品危害防制條例所列之第二級毒
    品及藥事法所列之禁藥，非經主管機關允許，不得持有、轉
    讓，竟基於轉讓禁藥之犯意，分別為下列行為：
　㈠於110年4月8日18時45分至19時57分許與戊○○聯絡後（對話內
    容詳如附表三編號7），在斗南鎮田徑場附近，無償提供不
    詳數量之甲基安非他命（無證據證明純質淨重已達10公克以
    上）予戊○○施用（即起訴書犯罪事實六㈠部分）。
　㈡於110年6月16日18時28分至21時32分許與戊○○聯絡後（對話
    內容詳如附表三編號8），在虎尾若瑟醫院附近某幼稚園旁
    ，無償提供不詳數量之甲基安非他命（無證據證明純質淨重
    已達10公克以上）予戊○○施用（即起訴書犯罪事實六㈡部分
    ）。
　㈢於110年6月17日13分37分許至20時20分許與戊○○聯絡後（對
    話內容詳如附表三編號9），在虎尾若瑟醫院附近某幼稚園
    旁，無償提供不詳數量之甲基安非他命（無證據證明純質淨
    重已達10公克以上）予戊○○施用（即起訴書犯罪事實六㈢部
    分）。
五、丁○○基於幫助施用第二級毒品之犯意，分別為下列行為：
  ㈠於110年6月20日21時7分至21時29分許與戊○○聯絡後（對話內
    容詳如附表三編號10），在虎尾若瑟醫院附近某幼稚園旁，
    將購得之甲基安非他命轉交給戊○○，丁○○向戊○○收取1,000
    元，以此方式幫助戊○○施用第二級毒品（即起訴書犯罪事實
    六㈣部分）。
  ㈡於110年6月27日16時30分許與戊○○聯絡後（對話內容詳如附
    表三編號11），在虎尾若瑟醫院附近某幼稚園旁，將購得之
    甲基安非他命轉交給戊○○，丁○○向戊○○收取1,500元，以此
    方式幫助戊○○施用第二級毒品（即起訴書犯罪事實六㈤部分
    ）。
六、嗣經檢察官聲請本院准許就戊○○持用之門號0000000000號、
    0000000000號、丁○○持用之門號0000000000號實施通訊監察
    ，警方並循線於110年8月15日持本院110年度聲搜字第382號
    搜索票、檢察官核發之拘票，至雲林縣○○市○○路00號103室
    執行搜索，拘提戊○○到案，並扣得如附表二編號1、3所示之
    物。於110年8月15日持本院110年度聲搜字第382號搜索票、
    檢察官核發之拘票，至雲林縣○○鎮○○路0段000號執行搜索，
    拘提丁○○到案，並扣得如附表二編號2所示之物。
七、案經彰化縣警察局彰化分局報告臺灣雲林地方檢察署檢察官
    偵查起訴。
    理  由
壹、程序方面（關於證據能力）：
一、按被告以外之人於審判外之言詞或書面陳述，除法律有規定
    者外，不得作為證據；被告以外之人於審判外之陳述，雖不
    符刑事訴訟法第159條之1至第159條之4規定，而經當事人於
    審判程序同意作為證據，法院審酌該言詞陳述或書面陳述作
    成時之情況，認為適當者，亦得為證據，同法第159條第1項
    、第159條之5第1項分別定有明文。其立法意旨在於傳聞證
    據未經當事人之反對詰問予以核實，原則上先予排除，惟若
    當事人於審判程序中表明同意該等傳聞證據可作為證據，基
    於尊重當事人對傳聞證據之處分權，及證據資料愈豐富，愈
    有助於真實發現之理念，且強化言詞辯論主義，使訴訟程序
    得以順暢進行，該等傳聞證據亦具有證據能力。本案證人丙○○110年2月12日警詢筆錄、證人己○○110年8月20日警詢筆錄
    、證人乙○○110年8月16日警詢筆錄、被告丁○○110年8月15日
    、110年8月16日、110年8月25日警詢筆錄，均係被告以外之
    人於審判外之傳聞證據，被告戊○○及其辯護人已表明爭執該
    等警詢筆錄之證據能力（本院卷一第256頁），且該等警詢
    筆錄並無刑事訴訟法第159條之2或第159條之3所定例外得為
    證據之情事，依刑事訴訟法第159條第1項規定，自無證據能
    力。
二、刑事訴訟法第159條之5同意或擬制同意傳聞證據可作為證據
    使用規定，揆諸該條「若當事人於審判程序表明同意該等傳
    聞證據可作為證據，基於證據資料愈豐富，愈有助於真實發
    現之理念，此時，法院自可承認該傳聞證據之證據能力」之
    立法意旨，係採豐富證據資料、擴大適用之立場，俾有助於
    真實發現，而酌採當事人進行主義下證據處分權所為之規定
    ，與同法第159條之1至第159條之4所定並列而同屬傳聞法則
    之例外，彼此間非必為互斥或先後前提之關係。法院於審查
    後，如認無證明力明顯過低，或違法取得證據等欠缺適當性
    之情形，於判決理由說明其審查之總括結論，因無損於被告
    訴訟防禦權，要無就各該傳聞證據逐一說明如何審酌之必要
    。又因此之同意或擬制同意傳聞證據，乃基於當事人進行主
    義中之處分權主義，藉由當事人「同意」之此一處分訴訟行
    為，與法院之介入審查其適當性要件，將原不得為證據之傳
    聞證據，賦予其證據能力。倘當事人已於準備程序或審判期
    日明示同意被告以外之人於審判外之陳述作為證據，而其意
    思表示又無瑕疵，並經法院審查其具備適當性之要件者，若
    已就該證據實施調查程序，即無許當事人再行撤回同意之理
    ，以維訴訟程序安定性、確實性之要求。又此一同意之效力
    ，既因當事人之積極行使處分權，並經法院認為適當，自無
    許其撤回，即告確定（最高法院111年度台上字第246號判決
    意旨參照）。被告丁○○及辯護人於本院準備程序時已對證人
    己○○、乙○○、被告戊○○之警詢筆錄均明示同意有證據能力等
    語（本院卷一第181頁），並經本院於審判期日就該證據實
    施調查程序，復審酌證人己○○、乙○○、被告戊○○之警詢筆錄
    作成時之情況，並無違法、不當或顯不可信之情況，被告丁○○及辯護人於本院審理時改稱：證人己○○、乙○○、被告戊○○
    於警詢之陳述無證據能力（本院卷二第309、323至325頁）
    云云，自無許被告丁○○及辯護人再行撤回此部分之同意。
三、其餘本判決下列所引用之被告以外之人於審判外之言詞及書
    面陳述，固屬傳聞證據，惟檢察官、被告戊○○、丁○○及其等
    辯護人於本院準備程序及審理中，均陳明同意有證據能力或
    不爭執有證據能力，本院審酌各該證據資料之作成情況，核
    無違法取證或其他瑕疵，且與本案具有關連性，認以之作為
    證據應屬適當，依刑事訴訟法第159條之5規定，前揭證據資
    料均有證據能力。其餘本案認定犯罪事實之非供述證據部分
    ，均與本案事實具有關聯性，並無事證足認有違背法定程式
    或經偽造、變造等情事，且經本院依法踐行調查程序，依刑
    事訴訟法第158條之4反面解釋，亦均具有證據能力。
貳、本院認定犯罪事實所憑之證據及理由　
    訊據被告戊○○就事實一㈠部分，將甲基安非他命拿給證人丙○○，讓證人丙○○販賣第二級毒品予被告丁○○之事實；事實一㈡
    ㈢、二部分，與被告丁○○於上揭時間、地點，交付甲基安非
    他命給證人己○○、乙○○；事實三部分，於上揭時間、地點，
    交付甲基安非他命給被告丁○○等情坦承不諱。惟被告戊○○矢
    口否認有何販賣第二級毒品予被告丁○○、證人己○○、乙○○及
    轉讓甲基安非他命給被告丁○○之犯行。被告戊○○辯稱：事實
    一㈠部分，我有拿甲基安非他命給丙○○，我把原本證人丙○○
    給我的還他而已，我沒有販賣；事實一㈡㈢、二部分，我有請
    己○○、乙○○甲基安非他命，沒有販賣；事實三部分，我沒有
    轉讓甲基安非他命給丁○○，甲基安非他命是我和被告丁○○2
    人一起出錢買，一起吃云云。辯護人為被告戊○○辯護稱：事
    實一㈠部分，證人丙○○是被告戊○○的上手，被告戊○○的毒品
    是證人丙○○所提供，戊○○不可能再給證人丙○○錢，丁○○在審
    理中也表示是向證人丙○○購買，被告戊○○、證人丙○○沒有共
    同販賣毒品給丁○○；事實一㈡㈢部分，證人己○○是警方的線民
    ，要看被告丁○○的車牌，才約被告丁○○或戊○○碰面，證人己○○也無施用毒品前科，不可能向被告2人購買毒品，被告丁○○與證人己○○之間的行為，跟被告戊○○沒有關係；事實二部
    分，被告丁○○、戊○○只是無償請證人乙○○，沒有販賣；事實
    三部分，被告戊○○、丁○○是男女朋友，所以是合資購買，不
    是轉讓等語。　
　　訊據被告丁○○就於上揭時間、地點，交付甲基安非他命給證
    人己○○、乙○○、被告戊○○等情（即事實一㈡㈢、二、四、五部
    分）坦承不諱。惟被告丁○○矢口否認有何販賣第二級毒品予
    證人己○○、乙○○及轉讓甲基安非他命給被告戊○○之犯行。被
    告丁○○辯稱：事實一㈡㈢、二部分，我有請證人己○○、乙○○甲
    基安非他命，沒有販賣；事實四、五部分，我沒有轉讓甲基
    安非他命給被告戊○○，甲基安非他命是我與被告戊○○2人一
    起出錢買回來吃云云。辯護人為被告丁○○辯護稱：事實一㈡
    部分，證人己○○是警察的線民，為記取被告丁○○的車牌，才
    會將被告丁○○約出來佯裝要交易毒品，但證人己○○未交付價
    金給被告丁○○，縱使被告丁○○交付甲基安非他命，至多僅構
    成藥事法的轉讓禁藥罪；事實一㈢部分，證人己○○雖然有交
    付500元的車資，但被告丁○○未另外向證人己○○收取關於毒
    品交易的價金，應僅構成轉讓禁藥罪；事實二部分，被告丁○○雖交付甲基安非他命給證人乙○○，但證人乙○○並未交付1,
    000元價金，被告丁○○是請他吃；事實四、五部分，被告丁○○與戊○○合資購買甲基安非他命，購買回來後也有一起施用
    ，應僅構成幫助施用第二級毒品等語。經查：
一、販賣第二級毒品甲基安非他命部分
　㈠被告戊○○所犯事實一㈠共同販賣第二級毒品甲基安非他命部分
    ：
  ⒈被告戊○○以門號0000000000號行動電話為聯絡工具，分別於
    附表三編號1所示之時間、地點，聯繫證人丙○○，得知被告
    丁○○有意向證人丙○○購買甲基安非他命，證人丙○○先自被告
    丁○○處取得3,000元，再前往被告戊○○位雲林縣○○市○○路00
    號103室之租屋處與被告戊○○見面，被告戊○○提供甲基安非
    他命（約1.5公克）1包給證人丙○○，證人丙○○前往臺大醫院
    雲林分院斗六院區附近之統一商店，將甲基安非他命交付予
    被告丁○○之事實，業據被告戊○○於本院準備程序及審理中供
    陳在卷（本院卷一第241至243頁，本院卷二第90頁），並經
    證人丙○○於偵訊、本院審理時、被告丁○○於本院審理時證述
    屬實（他字卷第39至43、45頁，本院卷二第85至94、162頁
    ），復有如附表三編號1所示之通訊監察譯文附卷可佐（偵6
    402卷第231至235頁）、本院109年聲監續字第570號通訊監
    察書暨電話附表、110年3月3日雲院惠刑肅決110聲監可字第
    000014號函文各1份（偵6402卷第211、217頁）在卷可憑，
    此部分事實首堪認定。
  ⒉證人丙○○於偵訊時具結證稱：我有用0000000000號電話，000
    0000000是被告戊○○的電話，附表三編號1所示通訊監察譯文
    是我與被告戊○○的通話。她原本跟丁○○是男女朋友，介紹丁○○來跟我拿毒品，後來被告戊○○想要賺丁○○的錢，看丁○○想
    買多少，就叫我跟丁○○收多少。那天到她的租屋處，她下樓
    拿到車上給我，大約1.5克，我給她2,000元。她要我轉賣給
    丁○○，不要讓丁○○知道東西是她的，因為他們之前是男女朋
    友。電話中說給他1.5，是指給丁○○1.5克，1.5克（含袋）
    是賣3,000元，但是丁○○之前有欠我1,500元，所以他除了毒
    品的錢要給我3,000元以外，還要還欠我的1,500元等語（他
    卷第39至41頁）；於本院審理時亦證稱：109年7月27日對話
    譯文是我跟被告戊○○通話，譯文是在說要購買甲基安非他命
    ，那時候丁○○打電話給我說要毒品，我說我身上不夠，我說
    我打電話問看看，所以我才會打給被告戊○○，我先去找被告
    戊○○拿毒品，她給我1包，我拿去賣給丁○○，我有給被告戊○○錢，忘記是先給她，還是之後才給她，照之前筆錄寫的，
    我已經當場拿2千元給被告戊○○，我將這包毒品拿去斗六台
    大旁邊的統一超商，以3千元的價格賣給丁○○，被告戊○○說
    「半錢，一樣給他1.5就好」是有少一點點，我有給被告戊○○一些毒品，但她自己本身還有，109年7月27日那次我跟被
    告戊○○拿的毒品，是不是我給她的我不知道等語（本院卷二
    第84至94頁）。經核證人丙○○上開於偵訊、本院審理時之證
    述內容，於偵查及本院審理時具結以擔保其陳述之真實性，
    在相關重要情節方面，前後所述大致相符，並無重大歧異，
    難認其證言有何瑕疵可指，是其證詞具有相當高之可信性。
  ⒊觀諸如附表三編號1所示通訊監察譯文，被告戊○○與證人丙○○
    以電話聯繫時，被告戊○○得知證人丁○○有意向證人丙○○購買
    甲基安非他命，被告戊○○對證人丙○○說「賣他沒關係啊」，
    證人丙○○表示「問題是我沒有酒了」，被告戊○○與證人丙○○
    討論「我知道，現在還有多少，我看我這邊夠不夠，他要多
    少？我到現在都還沒有用呢？」，證人丙○○說明證人丁○○要
    的數量是「半瓶」，此時被告戊○○對證人丙○○說「我這裡可
    能也不夠啦，只有一點點而已，就是你給我的那一點點」。
    證人丙○○與被告丁○○見面後，又打電話聯繫被告戊○○，並且
    前往被告戊○○的居處，證人丙○○向被告戊○○說「他把錢丟給
    我」、「我跟他說還要等一下」，「他先給我3千等一下再
    補給我」，被告戊○○接著問「3千，他應該要給你多少」，
    證人丙○○回答說「4千5」，被告戊○○又就購買的量，表示「
    沒關係啦，到時候他要半錢是不是？」、「半錢，一樣給他
    1.5就好」，對話中證人丙○○表示「我快到了啦」，被告戊○○問「你快到哪裡？」，證人丙○○稱「你那裏」，被告戊○○
    說「我家喔」，接著23時45分時，被告戊○○問「到哪裡了？
    」，證人丙○○稱「門口」，被告戊○○表示「好，等我」，此
    時被告戊○○與證人丙○○確實有在被告戊○○的居處見面，該時
    經實施通訊監察門號（即證人丙○○持用之行動電話門號0000
    000000號）之發/受話基地臺位置，係位在「雲林縣○○市○○
    里○○路00號」，與被告戊○○雲林縣○○市○○路00號之居處相符
    。證人丙○○自被告戊○○處拿到甲基安非他命後，前往將該包
    甲基安非他命交給被告丁○○，證人丙○○說「還有誰，我現在
    要去找誰？」、「約在台大的7-11」，被告戊○○即表示「我
    知道」、「在他家的附近」等情，有其通訊監察譯文附卷可
    佐（偵6402卷第231至235頁），對照通訊監察譯文內容之細
    節，核與前揭證人丙○○就交易過程，包含毒品之種類、數量
    、價金、交付方式證述之內容大致相符。依通訊監察譯文相
    互稱呼、對話語氣、內容，足見被告戊○○、證人丙○○彼此有
    毒品上之往來，證人丙○○需先與被告丁○○見面，再前往向被
    告戊○○拿取毒品，又前去與被告丁○○見面，益徵證人丙○○如
    果中間沒有向被告戊○○拿取毒品，這次無法販賣毒品給被告
    丁○○，被告戊○○提供毒品的動作在這次的交易裡核屬重要，
    被告戊○○主觀上確知證人丙○○需要該包毒品販賣給被告丁○○
    ，也共同決定毒品之數量與價格，足徵被告戊○○與證人丙○○
    有販賣甲基安非他命給被告丁○○之犯意聯絡及行為分擔。
　⒋綜上，被告戊○○有事實一㈠所示共同販賣第二級毒品之犯行，
    已可認定。
  ㈡被告戊○○、丁○○所犯事實一㈡共同販賣第二級毒品甲基安非他
    命給證人己○○部分：
  ⒈被告戊○○與被告丁○○有附表三編號2所示的通話內容，為2人
    所承認，並有附表三編號2所示通訊監察譯文、110年度聲監
    字第106號通訊監察書暨電話附表在卷可稽（偵6402卷第237
    至238、219至220頁）。被告戊○○與被告丁○○通話告知證人
    己○○之聯絡方式後，被告丁○○即打電話與證人己○○約見面，
    被告丁○○與證人己○○見面後，被告丁○○交給證人己○○甲基安
    非他命1包之事實，經證人己○○於偵訊具結證稱：是丁○○開
    戊○○的車過來，他車子開來，打我的手機說到門口了，我就
    走出去，他用面紙包著夾鏈袋丟給我等語（偵5770卷第42頁
    ），於本院審理時具結稱：戊○○和丁○○兩個都有拿給我，有
    時候是戊○○、有時候是丁○○，沒有印象這次是誰找我，我只
    記得他有拿給我一包小小包的，用衛生紙包著等語（本院卷
    二第290頁），被告丁○○、戊○○也自承有交甲基安非他命1小
    包給己○○（偵字第5770卷第110頁，本院卷二第158、165頁
    ）。
  ⒉證人己○○此次有無與被告丁○○、戊○○約定價金為1,000元，並
    且交付1,000元給被告丁○○之疑義，證人己○○於偵訊時具結
    證稱：我拿1,000元給丁○○，當場交錢交貨等語（偵5770號
    卷第50頁），核與被告丁○○於偵訊時自承相符（偵5770號卷
    第110頁），證人己○○雖然於法院結證改稱：他們都沒有跟
    我拿錢就丟給我，說要請我等語（本院卷二第290至291頁）
    ，惟據被告戊○○與被告丁○○通訊監察譯文（附表三編號2）
    所呈，被告戊○○問被告丁○○「你的料還有嗎？」、「還有多
    少呢？」，被告丁○○回答說「快2克阿」，被告戊○○即表示
    「等於沒有什麼出到嗎」，被告戊○○確認被告丁○○手邊還有
    「料」甲基安非他命後，就表示有人打電話，被告丁○○詢問
    「重點他有跟你拿嗎」、「他要找妳拿」、「妳叫他跟我拿
    」，被告戊○○則應以「你幫我去看他要看什麼啦」，被告戊○○要求被告丁○○確認證人己○○所為何事，立即說「我不要在
    電話中講，我不要用這支講，我不要在電話中講啦，我不要
    用這支講啦，你講這支是0903」，被告丁○○也說「我知道，
    我也沒有說到什麼」，與實務上常見因顧慮遭毒品查緝，刻
    意避免於電話中提及毒品交易內容之情形相當。
  ⒊被告丁○○一再稱「叫他來找我」，被告丁○○、戊○○就使證人
    己○○找被告丁○○一事有共識後，對於如何聯繫上證人己○○，
    被告戊○○先建議「你去找他，他騎電動車的人」、又說「我
    騎車去找他」，被告戊○○和被告丁○○兩人先掛掉電話後，由
    被告戊○○以電話聯繫證人己○○，但被告戊○○和丁○○2人下一
    次通話一開始被告戊○○就說「他把我電話封鎖啦，我打過去
    都打不通」，此點與證人己○○偵查中結證稱：因為有時戊○○
    會主動打電話給我，她會一直叫我向他購買毒品，所以我有
    把戊○○封鎖等語（偵5770卷第42頁）是相符的。被告戊○○以
    電話聯繫證人己○○打不通後，被告戊○○問被告丁○○「等一下
    他就會打了，你很趕嗎」、又問「還是你身上沒有錢了」，
    被告丁○○問「身上沒有錢什麼意思？」、「你剛才說那句是
    什麼？」，被告戊○○再重複「我說你身上沒有錢喔」，被告
    丁○○回答「沒有阿，本來就沒有」，綜合前述可以知道被告
    丁○○當下身上有「料」、沒有錢。被告戊○○催促被告丁○○「
    你打給他啦，跟他說，你打電話給他」，同時把證人己○○的
    電話唸給被告丁○○抄寫，由被告丁○○打電話給證人己○○。之
    後被告丁○○主動打電話給證人己○○、見面並交付甲基安非他
    命1包等情，如前所述，被告丁○○原先沒有證人己○○的聯絡
    電話，被告丁○○於偵訊時也表示原本不認識證人己○○，因為
    證人己○○跟戊○○媽媽有糾紛，才知道證人己○○這個人等語（
    他卷第197頁），被告丁○○在持有甲基安非他命、沒有錢的
    情況下，要求不熟識的他人來找自己，被告戊○○電話被對方
    封鎖時，被告丁○○、戊○○還積極主動的想方設法改用被告丁○○的手機聯繫，前往交付甲基安非他命1包，如此情形，若
    是主動、積極聯繫要「請」證人己○○毒品，不合常情，相較
    之下，證人己○○與被告丁○○於偵查中都說該包甲基安非他命
    1,000元，證人己○○有交付1,000元給被告丁○○，較為合理可
    採，再衡以證人己○○於偵訊陳述時較接近案發時點，無機會
    就案情與他人討論溝通，受外界影響程度較低，較無權衡利
    害得失或來自被告方面壓力，另其於偵查作證之初始，既經
    告以偽證罪刑責，並命具結以擔保證言之真正，衡情應無甘
    冒偽證罪風險，設詞誣陷之可能，當可排除證人己○○故意誣
    指之動機，故其於偵訊時所為陳述，應較趨於真實，證人己○○於本院審理時翻異前詞說被告2人免費拿給我，說送我，
    然經本院質問後又改稱：我有拿錢給他們，第一次也是車資
    ，又再改稱是我拿錢給被告戊○○幫在監友人寄錢等語，已有
    前後不一、互相矛盾之瑕疵，加以證人己○○在偵查中就表示
    我怕看到丁○○等語（偵5770卷第43頁），可見證人己○○在與
    被告丁○○、戊○○同庭時，心理上確實可能承受有相當大之壓
    力，而未能依自由意志如實陳述，證人己○○於本院審理所為
    之證述應屬事後迴護被告戊○○、丁○○之詞，自難採為有利於
    被告戊○○、丁○○認定之依據。
　⒋從而，被告戊○○、丁○○對販賣甲基安非他命給證人己○○均有
    認識，被告戊○○將證人己○○的電話給與被告丁○○，被告丁○○
    親自交付甲基安非他命，並收取價金，足徵被告戊○○、丁○○
    有販賣甲基安非他命給證人己○○之犯意聯絡及行為分擔。
　⒌綜上，被告戊○○、丁○○有事實一㈡所示共同販賣第二級毒品之
    犯行，已可認定。
  ㈢被告戊○○、丁○○所犯事實一㈢共同販賣第二級毒品甲基安非他
    命給證人己○○部分：
  ⒈被告戊○○有於110年3月25日20時31分至同日20時34分間，以0
    000000000號行動電話與證人己○○所持用0000000000號行動
    電話聯繫（對話內容詳如附表三編號3），要求證人己○○與
    被告丁○○確認是否購買甲基安非他命事宜，被告丁○○與證人
    己○○相約，被告丁○○於同日21時許，駕車前往雲林縣○○鎮○○
    街00○0號前，將價格1,000元之甲基安非他命交付給證人己○○，證人己○○給被告丁○○500元等情，業據被告戊○○、丁○○供
    陳明確（本院卷一第164至165、238頁），佐以卷附附表三
    編號3所示通訊監察譯文，被告戊○○向證人己○○稱「你下午
    不是要找我朋友嗎？」、「他在問你到底有沒有要啦，你打
    給他跟他說一下好嗎，不然他在那裡等你」、「到底怎麼樣
    要跟人家說一下」等語，有通訊監察譯文、本院110年度聲
    監字第106號通訊監察書（偵6402卷第219至220、240頁）在
    卷可稽，又證人己○○於偵訊時證稱：這通電話是要催我確認
    要不要跟丁○○買毒品，毒品跟錢都在斗南鎮順安街朋友住處
    交易的，我拿500元給丁○○等語（偵5770卷第43頁），可徵
    被告戊○○、丁○○前開供述及證人己○○所言110年3月25日被告
    戊○○聯繫證人己○○後，由被告丁○○前往交付甲基安非他命予
    證人己○○，證人己○○給被告丁○○500元一節，洵屬有據。
  ⒉被告戊○○、丁○○共同於上揭時地販賣價值1,000元之甲基安非
    他命1包予證人己○○之事實，業據被告戊○○於偵訊、移審訊
    問、被告丁○○於偵訊、本院準備程序中坦承不諱（偵5770卷
    第71、110頁、本院卷一第頁37至38、164至165頁），被告
    戊○○、丁○○雖於本院審理中均坦承交付甲基安非他命給證人
    己○○，復均否認販賣甲基安非他命，並均辯稱：是請己○○施
    用，己○○交付給丁○○500元部分是車錢（本院卷二第329頁）
    ，惟查：
  ①被告丁○○於偵查中、本院準備程序自白販賣甲基安非他命犯
    行，並於偵查中明確供陳：之前拿給證人己○○的甲基安非他
    命，他沒有給錢，證人己○○毒品的錢一直沒有還，他原本說
    是要直接給我，後來又要戊○○的帳戶，但也沒有匯，那天晚
    上我有去他說他住的地方，但也沒有遇到證人己○○，也沒有
    拿到錢，印象中這是3、4天前賒欠的交易等語（他卷第196
    至197頁）；於本院供陳：那天證人己○○要求我載他去彰化
    ，說500元讓我當車錢，當天甲基安非他命的錢完全沒有給
    戊○○，500元的車錢我有拿到，1,000元甲基安非他命是賒欠
    的等語（本院卷一第165頁），核與證人己○○於偵查中證述
    ：毒品和錢都是在順安街交易的，明明只欠500元，丁○○卻
    說我欠他1,000元，因為毒品的錢差500，丁○○載我去彰化，
    又說要追加500元的油錢，我本來想要戊○○的帳戶，後來因
    為沒有收到錢，戊○○就發簡訊一直罵我等語（偵5770卷第43
    頁）大致相符，被告丁○○、證人己○○對於甲基安非他命1,00
    0元、車資500元，證人己○○交給被告丁○○500元所述大致一
    致，只是對交付的500元是車資或毒品價金，是賒欠毒品價
    金1,000元或賒欠毒品價金500元、車資500元部分有所爭執
    而已，可知被告戊○○聯繫、被告丁○○交付的毒品是有要收取
    價金的，也均未顯示被告丁○○、戊○○將無償提供甲基安非他
    命給證人己○○施用之意思，加以被告丁○○、戊○○、證人己○○
    也無特殊交情，且毒品甲基安非他命價格昂貴，設若無利可
    圖或有特別情形，衡情一般持有毒品之人當無積極聯繫對方
    要不要、在何處，主動持毒品前往碰面，輕易將所持價格昂
    貴之甲基安非他命無償轉交他人之理。益證被告丁○○於偵訊
    、本院準備程序、證人己○○於偵查中證述被告戊○○要求證人
    己○○與被告丁○○確認、被告丁○○交付的甲基安非他命要收1,
    000元等語，為真實可採。
  ②觀諸被告戊○○與證人己○○之附表三編號3所示通訊監察譯文，
    被戊○○也稱「你還要1千給他」，傳簡訊提供匯款帳號後，
    被告戊○○又稱「他要現金，你拿到樓下給他」，嗣被告戊○○
    傳簡訊給證人己○○：「你真的是很垃圾呢，做事處理方式對
    膩，錢你看是要怎樣，還匯到戶頭來吧」、「疲勞做不到就
    不要答應別人」、「你不是要匯錢嗎？到底又怎麼了，別老
    是搞這樣，我現這裡需要用錢，麻煩你存一下好嗎」，被告
    戊○○詢問證人己○○何時可清償欠款，被告戊○○、丁○○既然有
    意向證人己○○索討其未清償之欠款，其等經濟狀況應非屬寬
    裕，況被告丁○○、證人己○○已明確證稱被告丁○○、戊○○本次
    交易有要收取價金等語，已如前述，是被告丁○○、戊○○前開
    所辯，應為卸責之詞，不足採信。
  ③觀被告戊○○於警詢自白：110年3月25日通話內容是己○○要購
    買甲基安非他命的意思，我詢問己○○要不要向丁○○購買毒品
    之意思，110年3月29日、30日是我與己○○的通話，是丁○○叫
    我打電話給己○○，催討己○○110年3月25日21時0分向丁○○購
    買毒品甲基安非他命1,000元，當時他只拿500元給丁○○，另
    外賒帳500元，所以我向他索討賒帳之款項，我沒有拿到己○○賒帳500元等語（偵5770卷第57至61頁），復於同日偵查中
    稱：己○○之事以今天講的為準，我都是按照丁○○的意思打電
    話等語（偵5770卷第71頁）；被告戊○○於本院稱：於警詢所
    述是出於自由意志，110年8月25日偵訊是被告丁○○叫我認罪
    ，檢察官沒有對我強暴、脅迫或其他不正方法等語（本院卷
    一第257頁），其就電話聯繫確認購買意願、催討賒欠價金
    等細節，均可詳為具體之描述及說明，其所供述細節內容，
    亦多與被告丁○○、證人己○○於偵訊時之證詞，及如附表三編
    號3所示通訊監察譯文內容，均能互相呼應、彼此勾稽，堪
    認被告戊○○前於警詢所為之自白與事實相符而可採。被告戊○○曾於警詢時辯稱：我與己○○的通話，是己○○之前跟我借50
    0元，我在跟他催討的意思等語（他卷第105頁）；偵訊時辯
    稱：上述通話是我借己○○500元，事後我不想再跟己○○見面
    ，我就請丁○○幫我催討這個錢等語（他卷第196頁）；於本
    院準備程序稱：丁○○叫我打電話給己○○，我有傳簡訊催討之
    前己○○欠丁○○的錢等語（本院卷一第238頁），可見被告戊○○就其究竟是被告丁○○幫被告戊○○催討、還是被告戊○○幫被
    告丁○○催討？催討的是證人己○○向自己借錢的債務？還是催
    討證人己○○積欠的車錢或購毒價金？前後供述不一，已有避
    重就輕之嫌，難認被告戊○○辯詞可採信。
  ④再者，證人己○○於本院審理時翻異前詞證稱：我是警察的線
    民，我本來以為他們有在販賣毒品，結果沒有，他們拿回來
    都是自己吃，我是要約他們出來記他們的車牌，結果他們都
    沒有跟我拿錢就丟給我，110年3月25日也有給我甲基安非他
    命，用衛生紙包著，說這個請你，那個錢是丁○○載我去彰化
    的油錢，應該是要給1,000元，我請他載我到彰化，貼1,000
    元油錢已經很便宜，然後我拿500元給丁○○，還欠他500元是
    加油的錢，車錢總共是1,000元或1,500元，我沒印象了，戊○○問「到底有沒有要啦」可能就是要拿甲基安非他命請我等
    語（本院卷二第288至304頁）。參諸證人己○○沒有施用毒品
    之習性（見證人己○○之臺灣高等法院被告前案紀錄表，本院
    卷二第341至372頁），證人己○○於偵訊、本院審理證稱：擔
    任警方線民，讓警方知道犯嫌的動態和使用車輛等語（偵57
    70卷第41頁），無因此在其自身所犯毒品案件中獲邀減刑寬
    典之動機，而被告丁○○、戊○○均坦承有交付甲基安非他命給
    證人己○○，可徵證人己○○前證述與被告戊○○通聯要求向被告
    丁○○確認是否購毒、約被告丁○○見面完成毒品交易之說詞，
    應非虛捏，且證人己○○於偵訊、本院審理時均稱雖與被告戊○○的母親有傷害糾紛，已經和解，沒有要陷害他們等語（偵
    5770卷第42至43頁，本院卷二第302至303頁），另其於偵查
    作證之初始，既經告以偽證罪刑責，並命具結以擔保證言之
    真正，衡情應無甘冒偽證罪風險，設詞誣陷之可能，當可排
    除證人己○○故意誣指之動機，加以證人己○○在偵查中就表示
    我怕看到丁○○等語（偵5770卷第43頁），可見證人己○○在與
    被告丁○○、戊○○同庭時，心理上確實可能承受有相當大之壓
    力，而未能依自由意志如實陳述，證人己○○於本院審理時以
    前後不一之的說詞證述數額不同之車錢，應為事後迴護被告
    丁○○、戊○○之詞，無從據以為被告丁○○、戊○○有利之認定。
　⒊從而，被告戊○○、丁○○對販賣甲基安非他命給證人己○○均有
    認識，被告戊○○要求證人己○○與被告丁○○確認是否購買甲基
    安非他命，被告丁○○親自交付甲基安非他命，被告戊○○催討
    價金，足徵被告戊○○、丁○○有販賣甲基安非他命給證人己○○
    之犯意聯絡及行為分擔。
　⒋綜上，被告戊○○、丁○○有事實一㈢所示共同販賣第二級毒品之
    犯行，已可認定。
  ㈣營利意圖（即事實一㈠至㈢）：
    販賣毒品屬嚴重違法行為，苟遭逮獲，後果嚴重，毒販出售
    毒品時無不小心翼翼，不敢公然為之，且毒品無公定價格，
    並可任意分裝或增減其份量，是其各次買賣之價格，當亦各
    有差異，或隨供需雙方之資力、關係之深淺、需求之數量、
    貨源之充裕與否、販賣者對於資金之需求程度，以及政府查
    緝之態度，進而為各種不同之風險評估，而為機動性之調整
    ，是其價格標準，自非一成不變，且販賣者從各種「價差」
    或「量差」或「純度」謀取利潤方式，亦有差異，然其所圖
    利益之非法販賣行為目的，則屬相同，並無二致。因之販賣
    利得，除經被告坦承，或因帳冊記載致價量至臻明確外，確
    實難以究其原委。然按一般民眾之普遍認知，毒品價格非低
    、取得不易，且毒品交易向為政府查禁森嚴且重罰不寬貸，
    衡諸常情，倘非有利可圖，殊無必要甘冒持有毒品遭查獲、
    重罰之極大風險，無端親送至交易處所，或於自身住處附近
    交易毒品，而平添為警查獲之可能。從而，除確有反證足資
    認定係基於某種非圖利本意之關係外，通常尚難因無法查悉
    其買進、賣出之差價，而諉無營利之意思，或阻卻販賣犯行
    之追訴，致知過坦承者難辭重典，飾詞否認者反得逞僥倖，
    而失情理之平。被告戊○○、丁○○2人均為智識正常之人，對
    於毒品交易向為檢警機關嚴予取締之犯罪當知悉甚稔，被告
    戊○○於事實一㈠之時，與買受毒品之丁○○，並非男女朋友，
    被告戊○○、丁○○就事實一㈡㈢，與買受毒品之證人己○○並無親
    屬關係，亦非摯交好友，苟無利可圖，應無甘冒被查緝法辦
    重刑之極大風險為之；參以事實一㈠被告丁○○向被告戊○○、
    證人丙○○2人購買半錢，被告戊○○對證人丙○○說「半錢，一
    樣給他1.5就好」，證人丙○○於本院審理證稱：半錢約1.875
    公克，1.5是有少一點點等語（本院卷二第87至88頁），被
    告丁○○也先給證人丙○○3,000元，事實一㈡證人己○○有給被告
    丁○○1,000元，事實一㈢被告戊○○、丁○○也一再向證人己○○追
    討販賣該次第二級毒品甲基安非他命之價金，顯見被告戊○○
    、丁○○對於證人己○○有無交付該次第二級毒品甲基安非他命
    之價金甚為在意，如於買賣過程無從中賺取差價或投機貪圖
    小利，自無必要花費勞力、時間、電話費等成本，並甘冒觸
    犯刑罰之高度風險前往向證人己○○交付毒品，自堪信被告戊○○為事實一㈠至㈢、被告丁○○為事實一㈡㈢販賣第二級毒品甲基
    安非他命行為時，確有藉由量差、價差等方式從中謀取其個
    人利益之意圖，應可認定。
　㈤被告戊○○就事實一㈠至㈢所示共同販賣甲基安非他命之犯行，
    被告丁○○就事實一㈡㈢所示共同販賣甲基安非他命之犯行，均
    堪予認定。
二、被告戊○○、丁○○所犯事實二共同轉讓甲基安非他命給證人乙○○部分：
  ㈠上揭事實，業據被告丁○○、戊○○於本院審判程序時坦承不諱
    （本院卷二第84頁），核與證人乙○○於本院審理中證述（本
    院卷二第61至84頁）證述情節大致相符，是被告2人上開任
    意性自白確與事實相符，應堪採信。證人乙○○雖記不清交付
    地點是在警、偵訊稱的斗南鎮中山路統一超商門市，或是被
    告戊○○所稱斗南田徑場上班地點附近，查依該次經實施通訊
    監察門號（即被告戊○○持用之行動電話門號0000000000號）
    之發/受話基地臺位置，係位在「雲林縣○○鎮○○街00號屋凸
    平台」，地點較接近斗南田徑場，且是證人乙○○前往被告戊○○所在處所，是依雙方聯繫見面之通訊監察譯文內容及基地
    臺發/受話位置之紀錄，應認該次毒品交易地點係斗南田徑
    場附近。
  ㈡公訴意旨固以證人乙○○之證述、證人乙○○與被告戊○○於110年
    4月9日之通訊監察譯文（附表三編號4）等資料，認被告丁○○、戊○○此部分涉犯販賣第二級毒品罪嫌云云。惟查，被告
    丁○○固坦承於110年4月9日與證人乙○○聯繫甲基安非他命事
    宜後，即聯繫被告戊○○，被告戊○○固坦承與被告丁○○聯繫後
    ，旋聯繫證人乙○○，有與證人乙○○見面，並給證人乙○○甲基
    安非他命之事實，然被告丁○○、戊○○均堅詞否認有何販賣第
    二級毒品犯行，被告戊○○辯稱：我打電話叫乙○○過來後我有
    拿一包給他，是丁○○叫我拿給他，因為那些毒品只有一點點
    ，不足1,000元，所以就請他吃，丁○○沒有叫我要跟乙○○收
    錢等語（本院卷二第82頁）；被告丁○○辯稱：我問戊○○身上
    有沒有，我大致知道她那邊有剩一點，所以叫戊○○拿給證人
    乙○○吃等語（本院卷二第81頁）；辯護人辯護意旨均辯稱：
    戊○○、丁○○只是無償請乙○○等語（本院卷二第333頁），經
    查：
  ⒈參諸證人乙○○於偵查中證稱：因為丁○○曾在4月13日為了討毒
    品的錢來我家裡亂，就是為了要收4月1日及4月11日的錢，
    所以這兩天的日子我記得很清楚，他4月13日有可能是跟我
    拿我欠他3次的錢，戊○○打電話叫我去會合是為了拿毒品的
    事，我跟丁○○、戊○○的關係和往來就是拿毒品的事等語（他
    卷第81至85頁）；嗣於本院審理時證稱：戊○○拿甲基安非他
    命給我，那時候沒有講價錢，後來丁○○向我要欠款只有透過
    電話向我討錢，及去我家亂，說我欠他3、5,000元，關於丁○○向我要1,000元的欠款，沒有對話紀錄等其他證據等語（
    本院卷二第78至83頁），依證人乙○○前開證述內容，110年4
    月9日證人乙○○與被告戊○○碰面拿到甲基安非他命，尚未提
    及價金，當下也沒有交錢，尚無證據可佐被告丁○○事後有追
    討該次毒品款項。
  ⒉再觀諸卷附被告戊○○與證人乙○○間於110年4月9日之通訊監察
    譯文內容（詳如附表三編號4所示），被告戊○○向證人乙○○
    表示「快啊」，證人乙○○回答「我現在過去阿」，然就該等
    對話內容中並未見毒品數量、價格等內容，尚無從認定被告
    丁○○、戊○○、證人乙○○於通訊監察譯文對話當時有無就當日
    毒品價金討論；參以證人乙○○前開證述內容，僅足佐證被告
    丁○○、戊○○當日有交付甲基安非他命予證人乙○○。是被告丁○○、戊○○辯稱：是轉讓甲基安非他命予證人乙○○施用等語，
    也有可能。
  ⒊綜上所述，本件依檢察官所舉事證，尚難認被告丁○○、戊○○
    與證人乙○○之間交付甲基安非他命有無論及價金，而涉有販
    賣甲基安非他命犯行。公訴意旨認被告丁○○、戊○○此部分涉
    犯毒品危害防制條例之販賣第二級毒品罪嫌，尚非可採。
　㈢被告戊○○、丁○○所犯事實二共同轉讓甲基安非他命給證人乙○○部分，堪予認定。
三、被告戊○○轉讓甲基安非他命給被告丁○○部分：
  ㈠事實三㈠部分：
　⒈被告戊○○於110年5月4日6時29分至10時13分許，與被告丁○○
    聯絡後（詳如附表三編號5所示），在斗六市○○路00號103室
    ，無償提供實際數量不詳之甲基安非他命予被告丁○○施用等
    事實，業經被告戊○○於偵訊時自白：丁○○要跟我拿甲基安非
    他命，我就給他一次的量，請他用一點，地點在和平路33號
    103室，丁○○有進去，在現場用等語（他卷第193、198頁）
    ，被告丁○○於偵訊時、羈押訊問時證稱：有上開事實，跟戊○○說的一樣（他卷第198頁，聲羈卷第34頁）。
  ⒉查被告丁○○從110年5月4日6時29分至7時32分許，一再傳簡訊
    對被告戊○○說「起來別睡了，我沒酒了，開門我要進去」、
    「我跟你說我沒酒了你也不理，還讓我在車上一直等你開門
    」、「我已經在外面叫的那麼大聲了你還不出來，到底是要
    怎樣你才要出來阿」等語，可見被告丁○○毒癮發作，在被告
    戊○○居處催促被告戊○○提供甲基安非他命。被告戊○○提供被
    告丁○○毒品施用後，被告丁○○猶傳送「你確定你那都沒了嗎
    ？我還不夠人現在真的很艱苦」，被告戊○○則稱「就剩這，
    廢物，我的都給你了」、「我不是講完了，我的酒都給你用
    了，你還想怎樣」，可知被告戊○○是將自己手邊的甲基安非
    他命提供給被告丁○○。而且從被告丁○○在被告戊○○居處門前
    一再要求，即便被告戊○○提供甲基安非他命供被告丁○○施用
    ，被告丁○○仍無法解癮之期間，查該次經實施通訊監察門號
    （即被告戊○○持用之行動電話門號0000000000號）之發/受
    話基地臺位置，同日6時29分至11時50分一直係位在「斗六
    市○○里○○路00號4樓樓頂」。通訊監察譯文也未見被告戊○○
    、丁○○事先約定價格、收取毒品對價或為代購毒品之情事，
    顯見被告戊○○無償提供甲基安非他命給被告丁○○施用，所為
    應係轉讓禁藥給被告丁○○。被告戊○○及其辯護人辯以犯罪事
    實欄三㈠所為係幫助施用毒品云云，顯屬無稽。
  ㈡事實三㈡部分：
  ⒈被告戊○○於110年5月14日20時41分至20時54分許，與被告丁○○聯絡後，在斗六市某自助洗衣店，無償提供實際數量不詳
    之甲基安非他命予被告丁○○施用等事實，業經被告戊○○於警
    詢自白稱：110年5月14日21時許，在雲林縣斗六市小三自助
    洗車場，由我親自將甲基安非他命1小包交給丁○○，但是我
    沒有跟他收1千元，被告丁○○簡訊寫「你昨晚在小三自助洗
    車場賣我的根本就不夠1千」，意思是我提供給他的甲基安
    非他命是不足1千元的量等語（他卷第116頁）；於偵訊時自
    白：我昨天在斗六市的小三自助洗車場給丁○○的甲基安非他
    命不夠1千，我就給他一點點，我沒有收到1千元等語（他卷
    第198頁），核與被告丁○○於偵訊時、羈押訊問時證稱：是
    戊○○請我，簡訊說賣我的根本不夠1千，但是沒有給錢等語
    （他卷第198頁，聲羈卷第34頁）大致相符。
　⒉復從通訊監察譯文（詳如附表三編號6所示）被告丁○○傳簡訊
    給被告戊○○「昨晚就已經沒錢了，剛剛還能買分數，早上跑
    去賣毒阿，不然哪來的錢買分數」、「你昨晚在小三自助洗
    車場賣我的根本就不夠1千」，有附表三編號6所示之通訊監
    察譯文、通訊監察書在卷可佐，如果是合資購買，被告丁○○
    不會稱「賣我的」，被告戊○○、丁○○均稱被告丁○○沒有交付
    金錢，被告戊○○沒有收到金錢，復無證據可證被告戊○○、丁○○有事先約定價格、收取毒品對價或為代購毒品之情事，被
    告戊○○將甲基安非他命無償提供給被告丁○○，顯見被告戊○○
    所為應係轉讓禁藥給被告丁○○。被告戊○○及其辯護人辯以犯
    罪事實欄三㈡所為係幫助施用毒品云云，顯屬無稽。
　㈢被告戊○○就事實三㈠㈡轉讓甲基安非他命給被告丁○○部分，堪
    予認定。
四、被告丁○○所犯事實四㈠至㈢轉讓甲基安非他命給證人戊○○部分
    ：
　㈠被告丁○○交給被告戊○○甲基安非他命之行為，是轉讓禁藥或
    是幫助施用，從客觀上分辨，若證據可認被告丁○○交給被告
    戊○○甲基安非他命，被告戊○○有交付金錢給被告丁○○，被告
    丁○○很有可能是幫被告戊○○購買，被告丁○○辯稱合資購買，
    可以採信。若被告丁○○交給被告戊○○甲基安非他命，證據上
    無從認為被告戊○○有交付金錢給被告丁○○，則被告丁○○購買
    甲基安非他命後，再分給被告戊○○之行為，可認是轉讓給被
    告戊○○，合先敘明。
　㈡就事實四㈠至㈢，被告丁○○給與被告戊○○甲基安非他命之情節
    ，二人供述情節大致相符（他卷第197至199頁，偵6402卷第
    90、97至98頁）。就事實四㈠，復觀之附表三編號7所示通訊
    監察譯文，被告戊○○問「等到了嗎？」、「你等他等那麼久
    ，我等酒」、「你不是在等他嗎」，被告丁○○回答「我也是
    要等到他的人阿，才有酒啦」、「你一直打，我不是跟你說
    我拿到了就會去找你」，然無證據可證被告戊○○、丁○○有事
    先約定價格、收取毒品對價或為代購毒品之情事。
  ㈢就事實四㈡，觀諸通訊監察譯文（詳如附表三編號8所示），
    被告戊○○問「現都沒有酒嗎？難過得要命，你看你那能調到
    嗎？」，被告丁○○問過他人後回答「人家開2500」、「請問
    那你還要不要？」、「剛剛那個價也是小辰報的我一分錢都
    沒加，電話我也不打了」，被告戊○○稱「先不用了，沒什麼
    錢」，可知被告丁○○原先欲協助被告戊○○向他人購買甲基安
    非他命，可是因為被告戊○○沒有足夠的錢作罷。因為被告丁○○表示「我是還有一些啦」，所以被告戊○○改問「你的酒夠
    一杯嗎？」，被告丁○○說「夠」，被告戊○○即拜託「那用給
    我」，被告丁○○也回「我要去你那的路上」，之後也表示「
    我到了啦」，可知被告丁○○把甲基安非他命分給被告戊○○。
　㈣就事實四㈢，觀諸通訊監察譯文（詳如附表三編號9所示），
    被告戊○○於110年6月17日13時37分起問「你看能不能先幫我
    調酒，或者你有，我要待若瑟一陣子等等要接下一個病人，
    沒酒，我體力撐不下去」，被告丁○○問「幫你調酒，你不知
    道現在很難調的到嗎？幫你調你目前有現給人嗎？了解一下
    」，被告戊○○稱：「1千」，之後被告丁○○就前往找被告戊○○，被告2人說「下來啦，我在樓下」、「大門」、「我在幼
    稚園這」，直到17時31分許，被告戊○○問「你的酒還沒有回
    來喔」，被告丁○○表示「我還在等他」、「我跟那個人要去
    那個，等一下我就直接過去妳那裏了」，同日20時2分許被
    告丁○○傳簡訊給被告戊○○說「到了下來，一樣幼稚園」，可
    知被告丁○○14時9分許先前往被告戊○○處，有意要先拿取1,0
    00元，但是被告戊○○、丁○○都說實際上沒有給1,000元（偵6
    402卷第98頁，他卷第199頁），無從認定被告戊○○實際上有
    付1,000元。
　㈤就事實四㈠至㈢，復無證據可證被告戊○○、丁○○有事先約定價
    格、收取毒品對價或為代購毒品之情事，被告丁○○將甲基安
    非他命無償提供給被告戊○○，顯見被告丁○○所為應係轉讓禁
    藥給被告戊○○。被告丁○○及其辯護人辯以事實四㈠至㈢所為係
    幫助施用毒品云云，顯屬無稽。
　㈥被告丁○○所犯事實四㈠至㈢轉讓甲基安非他命給被告戊○○部分
    ，堪予認定。
五、被告丁○○幫助被告戊○○施用甲基安非他命部分：
  ㈠事實五㈠，被告丁○○給與甲基安非他命、被告戊○○給被告丁○○
    1,000元之情節，事實五㈡，被告丁○○給與甲基安非他命、被
    告戊○○給被告丁○○1,500元之情節，二人供述情節大致相符
    （偵6402卷第99至100頁，他卷第199至200頁）。核與事實
    五㈠之通訊監察譯文（詳如附表三編號10所示），被告戊○○
    稱「回的錢也給你，害我這兩天都沒錢，懶的跟你講了，你
    有什麼事也不用跟我說，免得又說是我怎樣。我只知道回了
    最後回的一千給你，我就沒錢，灰啥小拉，不有回我了，不
    用在那搖擺，我不需要。」，被告丁○○回復「自己說清楚1
    千全給我嗎」、「至少你剛剛還有拿到酒，很不錯了」。事
    實五㈡之通訊監察譯文（詳如附表三編號11所示），被告戊○○稱「就照之前那樣子就好，照之前的關係就好，一人一半
    你有多少東西」、「3千5的東西一人一半，1750就這樣，要
    不要？」，被告丁○○說「下來拿阿，拿錢過來就有了」，被
    告戊○○稱「我現在這裡有1千多元而已，我身上有1千5而已
    」，被告丁○○說「來拿阿，要的話來拿啊」之情節大致相符
    。被告丁○○交付甲基安非他命給被告戊○○，被告戊○○給被告
    丁○○錢，參諸被告戊○○與被告丁○○當時為交往關係，交情匪
    淺，3,500元的一半是1,750元，被告戊○○只有1,500元也可
    拿走一半，被告丁○○幫被告戊○○買毒品，核其就事實五㈠㈡所
    為自屬幫助被告戊○○施用第二級毒品之犯行。公訴人認被告
    丁○○上開所為係涉犯轉讓禁藥罪，容有未洽。
　㈡被告丁○○就事實五㈠㈡幫助被告戊○○施用甲基安非他命部分，
    堪予認定。
六、「安非他命」（Amphetamine）係毒品危害防制條例第2條第
    2項第2款所列之第二級毒品（即同條項款附表二編號12），
    「甲基安非他命」（Methamphetamine）亦屬同條項款附表
    二編號89所載之第二級毒品，依衛生福利部食品藥物管理署
    之相關函釋，二者均多為硫酸鹽或鹽酸鹽，可溶於水、白色
    、略帶苦味之結晶，甲基安非他命係安非他命之衍生物，甲
    基安非他命作用之強度較安非他命強；又二者雖使用劑量及
    致死劑量有別，惟目前國內發現者絕大多數為甲基安非他命
    之鹽酸鹽，然施用毒品者，甚且販賣毒品者，未必能正確分
    辨所施用或販賣者係「甲基安非他命」或「安非他命」，甚
    或於買賣過程中，為避免遭查緝，或以代號稱之，而審判實
    務上查獲之晶體經送驗結果，大致上亦均係甲基安非他命（
    最高法院103年度台上字第1537號、第3410號判決意旨參照
    ）。審酌安非他命在國內取得不易，施用情形較少，且一般
    施用毒品者對於所施用之毒品究為「安非他命」、「甲基安
    非他命」，並無辨明之能力等情，堪認被告戊○○、丁○○、證
    人丙○○、證人即毒品買受人己○○、乙○○於本案相關警詢及偵
    訊中提及「安非他命」之陳述，顯非精確之用語，而係對「
    安非他命」類毒品之通俗泛稱，容屬「甲基安非他命」之名
    稱簡化結果，是上開簡稱誤載並不影響本案犯罪事實之認定
    ，併此敘明。　　　
七、綜上所述，足認被告戊○○、丁○○前開所辯，僅係事後卸責推
    諉之詞，並不足採信。本案事證已臻明確，被告2人前開犯
    行均堪以認定，應依法論科。
參、論罪科刑　
一、按甲基安非他命除係毒品危害防制條例所列管之第二級毒品
    ，依法不得轉讓外，同時為藥事法第22條第1項第1款規定所
    列管之禁藥，亦不得轉讓，明知為禁藥而轉讓者，藥事法第
    83條第1項並定有罰則。故被告明知甲基安非他命為禁藥而
    轉讓予他人，除成立毒品危害防制條例第8條第2項之轉讓第
    二級毒品罪外，亦構成藥事法第83條第1項之轉讓禁藥罪，
    此係屬同一犯罪行為而同時有2種法律可資處罰之法規競合
    情形，應依重法優於輕法之原則，擇較重者論處。查毒品危
    害防制條例第8條第2項轉讓第二級毒品罪之法定刑為「6月
    以上5年以下有期徒刑，得併科新臺幣70萬元以下罰金」，
    而藥事法第83條第1項轉讓禁藥罪之法定刑為「7年以下有期
    徒刑，得併科新臺幣5千萬元以下罰金」，刑度較毒品危害
    防制條例第8條第2項為重；又行政院於98年11月20日修正公
    布「轉讓毒品加重其刑之數量標準」，規定轉讓第二級毒品
    達淨重10公克以上者，依毒品危害防制條例第8條第6項之規
    定加重其刑至2分之1，惟本案無積極證據足認被告丁○○、戊○○轉讓給證人乙○○、被告戊○○轉讓給被告丁○○、或被告丁○○
    轉讓給被告戊○○之第二級毒品即禁藥甲基安非他命之數量達
    淨重10公克以上，且受轉讓之證人乙○○、被告丁○○、被告戊○○亦均非未成年人，尚不符毒品危害防制條例第8條第6項、
    第9條加重其刑之規定，揆諸前揭說明，自應優先適用藥事
    法第83條第1項之規定論處（最高法院刑事大法庭109年度台
    上大字第1089號裁定意旨參照）。
二、核被告戊○○就事實一、㈠至㈢所為，均係犯毒品危害防制條例
    第4條第2項之販賣第二級毒品罪（共3罪），就事實二、三㈠
    ㈡所為，均係犯藥事法第83條第1項之轉讓禁藥罪（共3罪）
    。核被告丁○○就事實一、㈡㈢所為，均係犯毒品危害防制條例
    第4條第2項之販賣第二級毒品罪（共2罪），就事實二、四㈠
    至㈢所為，均係犯藥事法第83條第1項之轉讓禁藥罪（共4罪
    ），就事實五、㈠㈡所為，均係犯刑法第30條第1項、毒品危
    害防制條例第10條第2項之幫助施用第二級毒品罪（共2罪）
    。公訴意旨認被告戊○○、丁○○就事實二所為，係犯毒品危害
    防制條例第4條第2項之販賣第二級毒品罪名，尚有未洽，惟
    因本院認定被告戊○○、丁○○轉讓禁藥之犯罪事實與起訴書所
    指販賣第二級毒品之犯罪事實，其基本社會事實相同，且經
    法院於審判期日告知被告戊○○、丁○○及其等辯護人，爰依刑
    事訴訟法第300條之規定變更起訴法條。公訴意旨認被告丁○○上揭事實五、㈠㈡所為，均係犯藥事法第83條第1項之轉讓禁
    藥罪名，尚有未洽，惟因本院認定被告丁○○幫助施用第二級
    毒品之犯罪事實與起訴書所指轉讓禁藥之犯罪事實，其基本
    社會事實相同，且經法院於審判期日告知被告丁○○及辯護人
    ，爰依刑事訴訟法第300條之規定變更起訴法條。
三、被告戊○○、丁○○在歷次販賣前持有第二級毒品甲基安非他命
    之低度行為，均為其各次販賣第二級毒品甲基安非他命之高
    度行為所吸收，皆不另論罪。因藥事法對於持有禁藥並未有
    處罰規定，故就被告戊○○、丁○○轉讓前持有禁藥甲基安非他
    命之低度行為，不另予處罰。被告丁○○為幫助被告戊○○施用
    而非法持有第二級毒品甲基安非他命之低度行為，為幫助施
    用之高度行為所吸收，均不另論罪。
四、被告戊○○與證人丙○○間就事實一㈠犯行有犯意聯絡及行為分
    擔，應論以共同正犯。被告戊○○、丁○○間就事實一㈡㈢、二犯
    行有犯意聯絡及行為分擔，應論以共同正犯。
五、被告戊○○之上開3次販賣第二級毒品犯行及3次轉讓禁藥犯行
    之間，犯意各別，行為互殊，應分論併罰。被告丁○○之上開
    2次販賣第二級毒品犯行及2次轉讓禁藥、4次幫助施用第二
    級毒品犯行之間，犯意各別，行為互殊，應分論併罰。
六、刑之加重事由：
    被告戊○○固前因施用第二級毒品案件，經臺灣橋頭地方法院
    105年度簡字第4504號判決判處有期徒刑3月確定，於106年4
    月6日易科罰金執行完畢，有臺灣高等法院被告前案紀錄表1
    份在卷可憑，但檢察官起訴書未記載被告戊○○構成累犯之事
    實及應加重其刑事項，也未具體指出證明之方法，參照最高
    法院110年度台上大字第5660號裁定意旨，僅將被告之前科
    紀錄列入刑法第57條第5款「犯罪行為人之品行」之量刑審
    酌事由，故不依刑法第47條第1項累犯規定加重其刑。
七、刑之減輕事由：
  ㈠被告丁○○就事實欄五㈠㈡為被告戊○○出面購買甲基安非他命，
    均是幫助被告戊○○施用第二級毒品，爰依刑法第30條第2項
    規定按正犯施用第二級毒品罪之刑減輕之。
  ㈡被告戊○○就事實一㈠至㈢於偵查中坦承客觀事實、於本院移審
    時自白不諱，嗣後翻異前詞否認犯行，被告丁○○就事實一㈡㈢
    所示販賣第二級毒品之犯行，於偵查、本院準備程序時均自
    白不諱，嗣後翻異前詞否認犯行，自應適用毒品危害防制條
    例第17條第2項規定減輕其刑。又行為人轉讓同屬禁藥之第
    二級毒品甲基安非他命（未達法定應加重其刑之一定數量）
    予成年人（非孕婦），依重法優於輕法之原則，擇較重之藥
    事法第83條第1項轉讓禁藥罪論處，如行為人於偵查及歷次
    審判中均自白，仍應適用毒品危害防制條例第17條第2項規
    定減輕其刑（最高法院109年度台上大字第4243號裁定意旨
    參照），被告戊○○、丁○○就事實二於偵查及本院審理時均自
    白犯行（偵查中自白販賣、審理中自白轉讓禁藥），被告戊○○就事實二、三㈠㈡、被告丁○○就事實二、四於偵查及本院均
    曾自白犯行，故被告戊○○就事實二、三㈠㈡，被告丁○○就事實
    二、四㈠至㈢轉讓禁藥犯行，仍應分別依毒品危害防制條例第
    17條第2項規定減輕其刑。
　㈢被告戊○○就事實欄三㈡有毒品危害防制條例第17條第1項規定
    減刑之適用，被告2人其餘部分無毒品危害防制條例第17條
    第1項規定減刑之適用：
  ⒈毒品危害防制條例第17條第1項所稱「供出毒品來源，因而查
    獲其他正犯或共犯者」，係指被告具體供出毒品來源之有關
    資料，諸如正犯或共犯之姓名、年籍、住居所或其他足資辨
    別之特徵等，使調查或偵查犯罪之公務員因而對之發動調查
    或偵查並「查獲」者而言，固不以必須經起訴或法院判刑為
    限，惟仍須有相當嫌疑而足認其確屬毒品來源。又所謂「供
    出毒品來源」，當係指犯該條例所定上述各罪之人，供出其
    所犯上述各罪該次犯行之毒品來源而言，亦即須所供出之毒
    品來源，與其被訴之各該違反毒品危害防制條例犯行有所關
    聯者，始得適用該規定減免其刑，倘與本案被訴犯行不具關
    聯性之毒品來源，自難認係該條項所規定之供出毒品來源（
    最高法院111年度台上字第1174號判決意旨參照），行為人
    轉讓同屬禁藥之第二級毒品甲基安非他命（未達法定應加重
    其刑之一定數量）予成年人（非孕婦），如符合毒品危害防
    制條例第17條第2項規定之要件，應適用該條項規定減輕其
    刑，則本於同一法理，倘行為人亦符合毒品危害防制條例第
    17條第1項之規定者，亦應適用該規定減輕或免除其刑，始
    符平等原則，此均為最高法院已統一之見解（最高法院111
    年度台上字第145號判決意旨參照）。
  ⒉被告戊○○於偵查雖曾供出其毒品來源，僅吳信佑110年5月5日
    、110年6月4日犯行經臺灣雲林地方檢察署檢察官偵查起訴
    ，其餘並未查獲等情，被告丁○○於警詢、偵查曾供出其毒品
    來源，然均未查獲等情，有臺灣雲林地方檢察署110年10月2
    5日雲檢原清110偵5770字第1109028434號函文1份（本院卷
    一第87頁）、臺灣雲林地方檢察署110年12月9日雲檢原清11
    0偵5770字第1109033123號函（本院卷一第193頁）、彰化縣
    警察局彰化分局110年10月24日彰警分偵字第1100048522號
    函暨職務報告1份及通訊監察書暨電話附表各1份（本院密卷
    第3至14頁）、彰化縣警察局彰化分局111年3月14日彰警分
    偵字第1110012503號函暨檢附員警職務報告及附件各1份（
    本院卷一第309至404頁）、臺灣雲林地方檢察署111年4月7
    日雲檢原宇110偵8907字第1119009365號函1份（本院卷一第
    449頁）、臺灣雲林地方檢察署110年度偵字第8907號起訴書
    及110年度偵字第8210、8907號不起訴處分書（本院卷二第1
    79頁至第185頁）、彰化縣警察局彰化分局110年12月6日彰
    警分偵字第1100056262號函暨員警職務報告、被告丁○○調查
    筆錄、通訊監察書（本院卷一第189頁、本院密卷第15至48
    頁）、臺灣雲林地方檢察署111年3月25日雲檢原清111偵139
    4字第1119008430號函、111年3月30日雲檢原宇110偵8907字
    第1119008906號函暨檢附彭凱迪之該署檢察官111年度偵字
    第1394號起訴書1份（本院卷一第433至436、443至446頁）
    、彰化縣警察局彰化分局111年4月29日彰警分偵字第111002
    1838號函暨員警職務報告暨所附資料（本院卷二第193頁至
    第279頁），吳信佑所涉犯之犯罪時間，均已在被告戊○○所
    為本案事實一㈠至㈢、二、三㈠犯行之後，僅與被告戊○○本案
    事實三㈡犯行之毒品來源有關。據上，故認被告戊○○就事實
    欄三㈡此部分有上開條例第17條第1項減輕其刑規定之適用，
    本案其餘部分並未因被告戊○○、丁○○供出毒品來源因而查獲
    其他共犯、正犯，不符毒品危害防制條例第17條第1項規定
    ，自均不得依該條項規定減輕或免除其刑。
八、爰審酌甲基安非他命為第二級毒品、禁藥，具有成癮性、會
    危害人體健康，被告戊○○、丁○○竟共同將禁藥甲基安非他命
    轉讓給證人乙○○1次，被告戊○○將禁藥甲基安非他命轉讓給
    被告丁○○2次，被告丁○○將禁藥甲基安非他命轉讓給被告戊○○3次，被告丁○○幫助被告戊○○施用第二級毒品2次，此部分
    尚屬施用毒品者間無償分享毒品、協助取得毒品的行為，情
    節較輕，但被告戊○○販賣甲基安非他命給被告丁○○1次，另
    被告戊○○、丁○○共同販賣甲基安非他命給證人己○○2次，被
    告戊○○販賣的對象達2人，金額從1,000元到3,000元不等，
    被告丁○○販賣的對象1人，金額均為1,000元，所為已助長社
    會上施用毒品之更形猖獗，且此類行為所生危害，非僅使毒
    品買受者之身體法益受侵害，影響所及甚且危害社會、國家
    之健全發展，實值非難，被告2人到案後曾坦承犯行，嗣後
    又否認犯行，態度不佳，兼衡被告戊○○有不能安全駕駛致交
    通危險、施用毒品等前科，被告丁○○有不能安全駕駛致交通
    危險、施用毒品等案件前科，有臺灣高等法院被告前案紀錄
    表在卷可參，及被告戊○○自述：為高中肄業，未婚，與母親
    同住，從事看護工作；被告丁○○自陳：為高職畢業，離婚，
    家中有父母、未成年兒子，以汽車隔熱紙為業等一切情狀，
    分別量處如附表一各編號所示之刑，併就得易科罰金部分諭
    知有期徒刑如易科罰金之折算標準，且就被告戊○○宣告之不
    得易科罰金不得易服社會勞動之有期徒刑部分，被告丁○○得
    易科罰金之有期徒刑部分、不得易科罰金不得易服社會勞動
    之有期徒刑部分，分別合併定應執行之刑如主文所示（被告
    丁○○應執行之得易科罰金之有期徒刑部分，併諭知易科罰金
    之折算標準）。
肆、沒收：　　
一、被告戊○○係使用扣案之智慧型手機1支（安裝門號000000000
    0號SIM卡1張）於事實欄一㈡㈢、二、三與被告丁○○、證人己○○、證人乙○○聯絡，該手機及門號為被告戊○○所有，業據其
    供述明白（本院卷二第321至322頁），此部分工具應依毒品
    危害防制條例第19條第1項規定在附表一編號二、三主文項
    下宣告沒收、依刑法第38條第2項前段規定在附表一編號四
    至六主文項下宣告沒收。被告丁○○係使用扣案之智慧型手機
    1支（安裝門號0000000000號SIM卡1張）於事實一㈡、四、五
    與被告戊○○聯繫，該手機及門號為被告丁○○所有，在事實一
    ㈡販賣毒品所使用之物，在事實四轉讓禁藥所使用之物，在
    事實五幫助施用第二級毒品所使用之物，亦據其供承不諱（
    本院卷二第322頁），此部分工具應依毒品危害防制條例第1
    9條第1項在附表一編號二主文項下宣告沒收、依刑法第38條
    第2項前段規定在附表一編號七至十一主文項下宣告沒收。
二、按犯罪所得，屬於犯罪行為人者，沒收之。但有特別規定者
    ，依其規定，前二項之沒收，於全部或一部不能沒收或不宜
    執行沒收時，追徵其價額。刑法第38條之1第1項、第3項分
    別定有明文。經查：
　㈠關於事實欄一㈠部分，被告戊○○、證人丙○○販賣給被告丁○○之
    毒品價金，證人丙○○供稱：丁○○給我3000元，我給戊○○2000
    元等語（本院卷二第86至93頁）；被告戊○○否認證人丙○○有
    給她錢（本院卷二第90頁），尚無從佐證認被告戊○○有犯罪
    所得。
　㈡關於事實欄一㈢，被告戊○○、丁○○共同販賣甲基安非他命給證
    人己○○部分，證人己○○給與的500元究為車資或購毒價金之
    一部，容有疑義，依有利被告，可認購毒價金為賒欠，尚難
    認有犯罪所得。
　㈢關於事實欄一㈡部分，被告戊○○、丁○○共同販賣甲基安非他命
    已經如數取得價款，證人己○○、被告丁○○偵查中均稱係被告
    丁○○取得價款，尚無證據可認被告丁○○分給被告戊○○，自應
    依前揭規定，在被告丁○○附表一編號二主文項下宣告沒收，
    於全部或一部不能沒收或不宜執行沒收時，追徵其價額。
　㈣關於事實欄五㈠㈡部分，被告戊○○支付予被告丁○○之款項，乃
    係被告丁○○代為購毒之款項，被告丁○○於本案並未獲利，自
    不予宣告沒收、追徵，附此敘明。
　㈤關於被告戊○○在事實欄一㈠所使用之手機及門號並未扣案，且
    手機及門號並非違禁物，尚可作為日常生活使用，而去估算
    、追徵手機及門號的價值，對於犯罪的預防效果並不高、欠
    缺刑法上之重要性，因此，依刑法第38條之2第2項規定，不
    宣告沒收或追徵。至於本案其餘查扣物品，均難認與被告2
    人本案犯罪相關，故不予宣告沒收，附此敘明。
據上論斷，應依刑事訴訟法第299條第1項前段、第300條，藥事
法第83條第1項，毒品危害防制條例第4條第2項、第10條第2項、
第17條第1項、第2項、第19條第1項，刑法第11條、第28條、第3
0條、第41條第1項前段、第51條第5款、第38條第2項、第38條之
1第1項、第3項，判決如主文。
本案經檢察官甲○○提起公訴，檢察官顏鸝靚到庭執行職務。
中　　華　　民　　國　　111 　年　　6 　　月　　 8　　日
                  刑事第五庭  審判長法  官  梁智賢
　　　　　　　　　　　
　　　　　　　　　　　              法  官  陳雅琪
　　　　　　　　　　　
　　　　　　　　　　　              法  官  張恂嘉
以上正本證明與原本無異。
如不服本判決應於收受判決後20日內向本院提出上訴書狀，並應
敘述具體理由；其未敘述上訴理由者，應於上訴期間屆滿後20日
內向本院補提理由書（均須按他造當事人之人數附繕本）。「切
勿逕送上級法院」。
      　  　　　　　　　　　　　   書記官　張宏清
中　　華　　民　　國　　111 　年　　6 　　月　　8 　　日
附錄本案論罪科刑法條全文：
毒品危害防制條例第4條
製造、運輸、販賣第一級毒品者，處死刑或無期徒刑；處無期徒
刑者，得併科新臺幣三千萬元以下罰金。
製造、運輸、販賣第二級毒品者，處無期徒刑或十年以上有期徒
刑，得併科新臺幣一千五百萬元以下罰金。
製造、運輸、販賣第三級毒品者，處七年以上有期徒刑，得併科
新臺幣一千萬元以下罰金。
製造、運輸、販賣第四級毒品者，處五年以上十二年以下有期徒
刑，得併科新臺幣五百萬元以下罰金。
製造、運輸、販賣專供製造或施用毒品之器具者，處一年以上七
年以下有期徒刑，得併科新臺幣一百五十萬元以下罰金。
前五項之未遂犯罰之。
毒品危害防制條例第10條
施用第一級毒品者，處六月以上五年以下有期徒刑。
施用第二級毒品者，處三年以下有期徒刑。
藥事法第83條
明知為偽藥或禁藥，而販賣、供應、調劑、運送、寄藏、牙保、
轉讓或意圖販賣而陳列者，處七年以下有期徒刑，得併科新臺幣
五千萬元以下罰金。
犯前項之罪，因而致人於死者，處七年以上有期徒刑，得併科新
臺幣一億元以下罰金；致重傷者，處三年以上十二年以下有期徒
刑，得併科新臺幣七千五百萬元以下罰金。
因過失犯第一項之罪者，處二年以下有期徒刑、拘役或科新臺幣
五百萬元以下罰金。
第一項之未遂犯罰之。
附表一：
編號 犯罪事實 宣告刑及沒收 一 如事實欄一㈠所載 戊○○共同犯販賣第二級毒品罪，處有期徒刑伍年陸月。 二 如事實欄一㈡所載 戊○○共同犯販賣第二級毒品罪，處有期徒刑伍年肆月。扣案之智慧型手機壹支（含○○○○○○○○○○號SIM卡壹張）沒收。 丁○○共同犯販賣第二級毒品罪，處有期徒刑伍年肆月。扣案之智慧型手機壹支（含○○○○○○○○○○號SIM卡壹張）沒收。未扣案之犯罪所得新臺幣壹仟元沒收，於全部或一部不能沒收或不宜執行沒收時，追徵其價額。 三 如事實欄一㈢所載 戊○○共同犯販賣第二級毒品罪，處有期徒刑伍年肆月。扣案之智慧型手機壹支（含○○○○○○○○○○號SIM卡壹張）沒收。 丁○○共同犯販賣第二級毒品罪，處有期徒刑伍年肆月。 四 如事實欄二所載 戊○○共同犯轉讓禁藥罪，處有期徒刑柒月。扣案之智慧型手機壹支（含○○○○○○○○○○號SIM卡壹張）沒收。 丁○○共同犯轉讓禁藥罪，處有期徒刑柒月。 五 如事實欄三㈠所載 戊○○犯轉讓禁藥罪，處有期徒刑柒月。扣案之智慧型手機壹支（含○○○○○○○○○○號SIM 卡壹張）沒收。 六 如事實欄三㈡所載 戊○○犯轉讓禁藥罪，處有期徒刑參月。扣案之智慧型手機壹支（含○○○○○○○○○○號SIM 卡壹張）沒收。 七 如事實欄四㈠所載 丁○○犯轉讓禁藥罪，處有期徒刑柒月。扣案之智慧型手機壹支（含○○○○○○○○○○號SIM 卡壹張）沒收。 八 如事實欄四㈡所載 丁○○犯轉讓禁藥罪，處有期徒刑柒月。扣案之智慧型手機壹支（含○○○○○○○○○○號SIM卡壹張）沒收。 九 如事實欄四㈢所載 丁○○犯轉讓禁藥罪，處有期徒刑柒月。扣案之智慧型手機壹支（含○○○○○○○○○○號SIM卡壹張）沒收。 十 如事實欄五㈠所載 丁○○幫助施用第二級毒品罪，處有期徒刑參月，如易科罰金，以新臺幣壹仟元折算壹日。扣案之智慧型手機壹支（含○○○○○○○○○○號SIM卡壹張）沒收。 十一 如事實欄五㈡所載 丁○○幫助施用第二級毒品罪，處有期徒刑肆月，如易科罰金，以新臺幣壹仟元折算壹日。扣案之智慧型手機壹支（含○○○○○○○○○○號SIM卡壹張）沒收。 
附表二：
編號 扣押物品名稱 所有人 備註 1 智慧型手機（含SIM卡1張）1支 戊○○ IMEI：000000000000000、000000000000000 2 智慧型手機（含SIM卡1張）1支 丁○○ IMEI：00000000000000、00000000000000 3 毒品器具（玻璃球吸食器）1支 戊○○  
附表三：
編號 日期 時間 通話對象 通話內容 通訊監察書 譯文出處 1  109年7月27日 23：19：49 0000000000 丙○○ （A）     ↓ 0000000000 戊○○ （B） 未接通。 109年聲監續字第570號、110年聲監可字第14號（ 偵6402卷第217至218頁、第211頁） 偵6402卷第231至235頁   23：21：04 0000000000 丙○○ （A） 　　↓ 0000000000 戊○○ （B） B：喂。 A：怎樣。 B：你都不擔心我喔。 A：妳也不歸我管。 B：我的LINE全部不見了啦。 A：怎樣。 B：我找你找好久。 A：妳在哪裡？ B：我在家裡阿。  A：然後呢？ B：沒有然後，我剛剛在找你的電話阿，找不到阿，打你電話沒有接。 A：我知道阿，我有看    見阿。 B：我的LINE全部不見    了。 A：等一下再說啦。 B：我發現一件事。 A：怎樣。 B：我去手機店阿龍認    識的，阿春利用阿    龍去討2千元。 A：再來呢？ B：沒有了，我要問阿龍怎麼說。 A：我知道我現在要去    斗六阿。 B：你要去斗六幹什麼    ？ A：去醫院。 B：幹什麼。 A：找朋友。 B：喔。 A：怎樣？ B：沒有阿。 A：等一下過去再說啦 　 。 B：等一下啦我還在做苦工。 A：嗯。  B：你到斗六再打給我    。 A：阿奇約見面呢。 B：誰？ A：阿奇。 B：哪個阿奇？ A：丁○○啦！ B：在哪裡見面？ A：被我罵。 B：他約你去哪裡見面    ？ A：楊仔厝7-11，去我    要說沒有啦。 B：哪裡7-11見面？ A：風華7-11。 B：風華？ A：斗南要過來虎尾不    是有個汽車旅館？ B：汽車旅館我不知道    ，斗南跟斗六的豐    田那裡。 A：過橋幫你媽拿藥，    過橋轉彎那裏。 B：喔，那裏哪有風華    ？ A：那裏有汽車旅館。 B：在汽車旅館？ A：還沒有過橋啦，7-    11那裏啦！ B：他要跟你拿東西喔    。 A：對阿，我說沒有。 B：為什麼？賣他沒關    係阿。 A：我要向他收錢。 B：阿。 A：我要收錢。 B：結果呢？你有沒有    告訴他，告訴他你    身上沒有東西。 A：有阿。 B：他還是叫你過去收    錢？ A：我跟他說要吃的有啦。 B：嗯，結果呢？ A：等一下給他一點。 B：這樣的話你怎麼收到錢呢？ A：我知道，最好不要拿出來。 B：他本來是要拿的意思嗎，還是要還錢的意思？ A：他本來要還錢啦，我傳LINE罵他。 B：嗯，你有罵他喔。 A：沒有啦，要不要還一句話。 B：嗯。 A：今天沒有還我就找人去砸車了。 B：對阿，然後到時候你這樣跟他說，沒關係我問姊阿，你這樣說我的意思阿。 A：問題是我沒有酒了阿。 B：我知道，現在還有多少，我看我這邊夠不夠，他要多少？我到現在都還沒有用呢。 A：半瓶。 B：我從早上，從晚上到現在都沒用。 A：我全部包括罐子都    拿出來了。 B：哪一個罐子？ A：架子上都拿出來了    啦。 B：錢也拿了嘛。 A：妳拿現金去。 B：我有拿1千，要去    換都不能換，都在    我身上。 A：好了啦。 B：我跟你說，我這裡可能也不夠啦，只有一點點而已，就是你給我的那一點點。 A：我跟他說晚一點啦    ，我到了啦。 B：你跟他見面最好是    錄音給我聽。 A：好。     23：29：53 0000000000 丙○○ （A） 　　↓&ZZZZ; 0000000000 戊○○ （B） B：喂。 A：我有錄音了啦，他    把錢丟給我。 B：丟給你然後呢？ A：我跟他說還要等一下，他先給我3千等一下再補給我。 B：他給你多少錢？ A：3千阿，說剩下的等一下補給我。 B：3千，他應該要給你多少？ A：4千5。 B：沒關係啦，到時候他要半錢是不是？ A：對阿。 B：半錢，一樣給他1.5就好。 A：我快到了啦。 B：你快到哪裡？ A：你那裏啦。 B：我家喔。     23：45：11 0000000000 丙○○ （A） 　　↓&ZZZZ; 0000000000 戊○○ （B） B：到哪裡了？ A：門口。 B：好，等我。    109年7月28日 00：03：59 0000000000 丙○○ （A） 　　↓&ZZZZ; 0000000000 戊○○ （B） B：喂。 A：他也在斗六。 B：誰？ A：還有誰，我現在要去找誰。 B：我知道。 A：約在臺大的7-11。 B：幹，在他的家附近 　 。 A：廢話。 B：反正等一下你錄音用丟的就對。 A：好啦。 B：然後你就告訴他，還是一樣跟他講說我打給姊阿，姊阿也沒有说，這樣意思就好。 A：好啦。 B：拿到錢再說。 A：好 。 B：拜拜。 109年聲監續字第570號、110年聲監可字第14號（ 偵6402卷第217至218頁、第211頁） 偵6402卷第18頁 2 110年3月13日 01：10：12 0000000000 丁○○ （A） 　　↑ 0000000000 戊○○ （B） 未接通。 110年聲監字第106號（偵6402卷第219至220頁） 偵6402卷第19至21頁   01：10：43 0000000000 丁○○ （A） 　　↓ 0000000000 戊○○ （B） B：請問一下你的料還    有嗎？ A：什麼東西？ B：你的料還有嗎？ A：有阿。 B：還有多少呢？ A：快2克阿。 B：等於沒有什麼出到    嗎。 A：嗯，阿強要找我阿    。 B：機歪，在那裏吵。 A：誰啦。 B：電話啦。 A：他有打給你呦，重點他有跟你拿嗎？ B：誰？ A：他要找妳拿。 B：他沒有跟我拿。 A：不然妳說電話吵吵吵。 B：我說有人打啦。 A：誰啦。 B：沒有啦，斗南那一個啦。 A：妳叫他跟我拿。 B：你幫我去看他要看什麼啦，我不要在電話中講，我不要用這支講，我不要在電話中講啦，我不要用這支講啦，你現在講這支是0903。 A：我知道，我也沒有說到什麼，我是說叫他來找我就好。 B：叫他去找你呦，去哪裡找，你去找他，他騎電動車的人呢。 A：好啦。 B：我騎車去找他，妳    跟他說 。 A：我打電話給他。 B：他在哪裡？ A：我問他看看，我怎麼知道他在哪裡，不掛掉我怎麼跟他說。     01：17：40 0000000000 丁○○ （A） 　　↑ 0000000000 戊○○ （B） 未接通。     01：18：09 0000000000 丁○○ （A） 　　↓ 0000000000 戊○○ （B） B：怎樣啦，他把我電    話封鎖啦，我打過    去都打不通，他也    沒有打，等一下他    就會打了，你很趕    嗎。 A：好阿。 B：還是你身上沒有錢    了？ A：身上沒有錢什麼意    思？ B：什麼啦。 A：妳剛才說那句是什    麼？ B：我說你身上沒有錢    喔。 A：沒有阿，本來就沒    有。 B：你打給他啦，跟他    說啦，你打電話給    他。 A：通電話喔。 B：0909……。 A：等一下我寫一下。 B：0000000000 ° A：我有寫。 B：0000000000。 A：嗯。 B：你打給他就好。 A：好 。 B：我現在在路上，你    就說風齡，你説你    妹就好，叫我打給    你就好。 A：好。 B：好，再見。   3 110年3月25日 20：31：09 0000000000 戊○○ （A） ↓ 0000000000 己○○ （B） B：喂 。 A：你下午不是要找我    朋友嗎？ B：妹阿，妳說什麼？ A：我說，你下午不是    要找我朋友嗎。 B：嗯，對阿。 A：有嗎？ B：有啦，我還沒有到    阿。 A：你在哪裡？ B：我在外地啦。 A：他在問你何時回來    阿。 B：等一下，我看這邊有沒有，沒有的話等一下再過去。 A：好啦，等一下沒有車子了，你打給他啦。 B：好。 A：拜拜。 B：拜拜。 110年聲監字第106號（偵6402卷第219至220頁） 偵6402卷第22頁   20：34：30 0000000000 戊○○ （A） ↓ 0000000000 己○○ （B） B：喂，妹阿。 A：他在問你到底有沒    有要啦，你打給他    跟他說一下好嗎，    不然他在那裏等你    。 B：是喔。 A：到底怎麼樣要跟人    家說一下。 B：好，我知道。    110年3月29日 20：37：18 0000000000 戊○○ （A） ↓ 0000000000 己○○ （B） B：喂。 A：喂。 B：妳帳號給我啦，我    匯妳的帳戶。 A：什麼？ B：帳戶給我，帳號給    哥哥。 A：好啦，再來呢？ B：阿。 A：妳現在在7-11嗎？他現在在嘉義，結果他打給你，你都沒有接，你到底在幹什麼呢？ B：他打來大小聲，那    一天我安眠藥吃了 　 ，錢有沒有給他我不知道。 A：他說沒有啦，你差    他1千元。 B：沒有啦，我好像有    拿給他。  A：你拿多少給他？ B：我好像有拿500元給他。 A：你說那個車錢，你還要1千給他喔。 B：沒有啦，計程車錢    還欠他5百他現在說1千啦，說我計程車錢沒有給他 A：嗯，他也這樣說阿    。 B：說了就大小聲，我    說會給他就是會給他，帳號叫他給我，我沒有筆啦，他就叫我怎樣弄啦，我就沒有筆要怎樣寫啦，他說妹的帳號你沒有留阿，我說我寄完還完錢我都沒有留。 A：現在呢，現在要怎    麼樣。 B：他現在說妳有帳號 　 ，他說他不要打訊息啦。 A：嗯，現在是怎樣，    我現在要幹嘛？ B：現在妳把帳號給哥    哥，我寄到妳的帳戶裡。 A：簡訊喔。 B：簡訊。 110年聲監字第106號（偵6402卷第219至220頁） 偵6402卷第23至25頁   20：39：42 0000000000 戊○○ （A） ↓ 0000000000 己○○ （B） 簡訊： 000 000000000000。     20：41：20 0000000000 戊○○ （A） ↓ 0000000000 己○○ （B） 簡訊： 先別匯你最好打個電話跟他說一下，不然他很生氣。     20：51：11 0000000000 戊○○ （A） ↓ 0000000000 己○○ （B） B：喂。 A：他在樓下，我叫你    打給他，你怎麼不    打給他呢？ B：我就匯給妳就好。 A：你先跟他說一下好    嗎，叫你打電話跟    他說一下。 B：我要跟他說什麼？ A：我怎麼知道要說什    麼。 B：我跟他沒有什麼話    說。 A：跟他說一下啦，他    叫我傳話呢。 B：他說什麼？ A：怎麼變我的事。 B：妹他說怎樣。 A：他說你怎樣，他要現金，你拿到樓下給他就好。 B：喔。 A：嗯。 B：好啦。 A：不要沒有打。 B：好啦，我知道。     20：54：13 0000000000 戊○○ （A） ↓ 0000000000 己○○ （B） B：喂。 A：你拿下去了嗎？ B：他在哪裡啦。 A：在你家樓下。 B：在南南西西的全家    嗎？ A：我怎麼知道，他說    在你家樓下。  B：喔，好啦。 A：你的樓梯很長，還    是很高。 B：好啦，他開什麼車    ？ A：小鴨啦。 B：好啦。 A：好。     21：01：57 0000000000 戊○○ （A） ↓ 0000000000 己○○ （B） 簡訊： 你真的是很垃圾呢，做事處理方式對腻，錢你看是要怎樣，還匯到戶頭來吧。     22：10：33 0000000000 戊○○ （A） ↓ 0000000000 己○○ （B） 簡訊： 疲勞做不到就不要答應別人。    110年3月30日 00：33：27 0000000000 戊○○ （A） ↓ 0000000000 己○○ （B） 簡訊： 你不是要匯錢嗎？到底又怎麼了，別老是搞這樣咩，我現這裡需要用錢，麻煩你存一下好嗎。 110年聲監字第106號（偵6402卷第219至220頁）  4 110年4月9日 15：21：24 0000000000 戊○○ （A） ↓ 0000000000 乙○○ （B） B：喂。 A：快阿。 B：我現在過去阿。 A：好。 110年聲監續字第323號（偵6402卷第221至222頁） 偵6402卷第248頁 5 110年5月4日 06：29：07 0000000000 戊○○ （A） 　　↑ 0000000000 丁○○ （B） 簡訊： 起來別睡了，我沒酒了，開門我要進去。 110聲監續字第401號（偵6402卷第223至224頁） 偵6402卷第254至255頁   06：55：08 0000000000 戊○○ （A） 　　↑ 0000000000 丁○○ （B） 簡訊： 我跟妳說我沒酒了你也不理，還讓我在車上一直等你開門。     07：32：38 0000000000 戊○○ （A） 　　↑ 0000000000 丁○○ （B） 簡訊： 我已經在外面叫的那麼大聲了你還不出來，到底是要怎樣你才要出來丫。     10：13：50 0000000000 戊○○ （A） 　　↑ 0000000000 丁○○ （B） 簡訊： 你確定你那都沒了嗎？我還不夠人現在真的很艱苦。     10：23：41 0000000000 戊○○ （A） 　　↓ 0000000000 丁○○ （B） 簡訊： 就剩這，廢物，我的都給你了，不要再給我靠腰了。     10：26：35 0000000000 戊○○ （A） 　　↑ 0000000000 丁○○ （B） 簡訊： 你就不能短時間内回一下訊息嗎？都讓人傻傻的在等你答覆？     11：50：06 0000000000 戊○○ （A） 　　↓ 0000000000 丁○○ （B） 簡訊： 我不是講完了，我的酒都給你用了，你還想怎樣，你不要太過份可以請你不要再問了，煩死了。   6 110年5月14日 20：41：32 0000000000 戊○○ （A） 　　↑ 0000000000 丁○○ （B） 簡訊： 今晚有擴大喔。 110聲監續字第401號（偵6402卷第223至224頁） 偵6402卷第258至259頁   20：51：30 0000000000 戊○○ （A） 　　↓ 0000000000 丁○○ （B） 簡訊： 你怎知道，你在哪阿。     20：54：06 0000000000 戊○○ （A） 　　↑ 0000000000 丁○○ （B） 簡訊： 我當然有風聲丫，你直接告訴我你在哪好了，不是說拿完衣服要去新光。     21：19：53 0000000000 戊○○ （A） 　　↓ 0000000000 丁○○ （B） 簡訊： 簡訊都不要留，要刪。    110年5月15日 13：23：36 0000000000 戊○○ （A） 　　↑ 0000000000 丁○○ （B） 簡訊： 昨晚就已經沒錢了，剛剛還能買分數，早上跑去賣毒丫，不然哪來的錢買分數。     14：01：30 0000000000 戊○○ （A） 　　↑ 0000000000 丁○○ （B） 簡訊： 你昨晚在小三自助洗車場賣我的根本就不夠1千。   7 110年4月8日 18：45：23 0000000000 戊○○ （A） 　　↓ 0000000000 丁○○ （B） B：喂。 A：等到了嗎？ B：妳在催什麼。 A：你等他等那麼久，我等酒。 B：我也是要等到他的人阿，才有酒啦。 A：你不是在等他嗎？ B：妳一直打，我不是跟你說我拿到了就會去找妳。 A：你沒有打給他。 B：我哪沒有打給他，我在等他。 110聲監續字第323號（偵6402卷第221至222頁） 偵6402卷第247至248頁   19：32：46 0000000000 戊○○ （A） 　　↓ 0000000000 丁○○ （B） A：我還要等多久？ B：現在下班時間車子很多。 A：我還要等多久？ B：不要問我多久啦，現在下班時間車子很多。 A：不要再說這個問題好嗎。 B：不然妳一直催我。 A：我就想用阿。 B：想用。 A：你跟我說你在哪裡 　 ，我過去跟你拿，我就不會吵你了。 B：不要跟我說這個，下班時間不要出來啦。 A：那表示你不在斗六    嗎？ B：不在斗六在哪裡阿    。 A：我直接過去跟你拿    比較快。 B：奇怪呢妳查我查什    麼意思呢。我很討    厭人家查我。 A：我只是想要拿而已 　 ，快一點，你就是這個理由。 B：我現在立刻拿過去    。 A：好阿。      19：55：28 0000000000 戊○○ （A） 　　↓ 0000000000 丁○○ （B） B：我在開車。 A：要到了嗎？ B：我在開車。 A：然後呢？ B：不要催我，現在車    子很多。  A：在路上？ B：不然呢。 A：開了多久？ B：我很討厭人家問我    多久，雲林路了。 A：嗯。     19：57：54 0000000000 丁○○ （A） 　　↓ 0000000000 戊○○ （B） B：喂。 A：妳出來阿，快一點 　 。   8 110年6月16日 18：28：38 0000000000 戊○○ （A） 　　↓ 0000000000 丁○○ （B） 簡訊： 現都沒有酒嗎？難過得要命，你看你那能調到嗎？ 110聲監續字第489號（偵6402卷第225至226頁） 偵6402卷第264至267頁   18：30：30 0000000000 戊○○ （A） 　　↑ 0000000000 丁○○ （B） 簡訊： 有辦法調到，你要調多少？     18：30：49 0000000000 戊○○ （A） 　　↓ 0000000000 丁○○ （B） 簡訊： 半半多少？     18：31：26 0000000000 戊○○ （A） 　　↑ 0000000000 丁○○ （B） 簡訊： 半半重是多少？     18：31：39 0000000000 戊○○ （A） 　　↓ 0000000000 丁○○ （B） 簡訊： 不知道啦。     18：32：26 0000000000 戊○○ （A） 　　↑ 0000000000 丁○○ （B） 簡訊： 好，我問。     18：51：17 0000000000 戊○○ （A） 　　↑ 0000000000 丁○○ （B） 簡訊： 原來斗六那邊都沒人有，你調不到才問我，人家開2500。      19：40：53 0000000000 戊○○ （A） 　　↑ 0000000000 丁○○ （B） 簡訊： 請問那你還要不要？     20：31：44 0000000000 戊○○ （A） 　　↑ 0000000000 丁○○ （B） 簡訊： 剛剛那個價也是小辰報的我一分錢都沒加，電話我也不打了，我是還有一些啦。      20：34：56 0000000000 戊○○ （A） 　　↓ 0000000000 丁○○ （B） 簡訊： 先不用了...沒什麼錢 。     20：41：28 0000000000 戊○○ （A） 　　↑ 0000000000 丁○○ （B） 簡訊： 喔，了解。     20：45：05 0000000000 戊○○ （A） 　　↓ 0000000000 丁○○ （B） 簡訊： 你的酒夠一杯嗎？     20：45：34 0000000000 戊○○ （A） 　　↑ 0000000000 丁○○ （B） 簡訊： 夠丫。     20：46：15 0000000000 戊○○ （A） 　　↓ 0000000000 丁○○ （B） 簡訊： 那用給我，看多少錢拉。      20：50：54 0000000000 戊○○ （A） 　　↓ 0000000000 丁○○ （B） 簡訊： 怎樣？     21：13：57 0000000000 戊○○ （A） 　　↓ 0000000000 丁○○ （B） 簡訊： 到底，明知我要，也不回我...那我要睡了。     21：14：29 0000000000 戊○○ （A） 　　↑ 0000000000 丁○○ （B） 簡訊： 我要去你那的路上。     21：24：13 0000000000 戊○○ （A） 　　↑ 0000000000 丁○○ （B） 未接通。     21：26：58 0000000000 戊○○ （A） 　　↑ 0000000000 丁○○ （B） 未接通。     21：27：32 0000000000 戊○○ （A） 　　↑ 0000000000 丁○○ （B） 未接通。     21：32：31 0000000000 戊○○ （A） 　　↓ 0000000000 丁○○ （B） B：喂。 A：喂。 B：電話不接是怎樣。 A：我在廁所啦。 B：我到了啦。 A：好啦。    9 110年6月17日 13：37：36 0000000000 戊○○ （A） 　　↓ 0000000000 丁○○ （B） 簡訊： 你看能不能先幫我調酒，或者你有，我要待若瑟一陣子等等要接下一個病人，沒酒，我體力撐不下去。 110聲監續字第489號（偵6402卷第225至226頁） 偵6402卷第28至30頁   13：44：29 0000000000 戊○○ （A） 　　↑ 0000000000 丁○○ （B） 簡訊： 幫你調酒，你不知道現在很難調的到嗎？幫你調你目前有現給人嗎？了解一下。     13：45：02 0000000000 戊○○ （A） 　　↓ 0000000000 丁○○ （B） 簡訊： 1千。     13：59：04 0000000000 戊○○ （A） 　　↑ 0000000000 丁○○ （B） 簡訊： 我前世可能欠你很多喔！不然現在一直還你前世債喔...下來啦！我在樓下。     14：07：50 0000000000 戊○○ （A） 　　↓ 0000000000 丁○○ （B） 簡訊： 大門。     14：09：49 0000000000 戊○○ （A） 　　↑ 0000000000 丁○○ （B） 簡訊： 我在幼稚園這。     17：31：09 0000000000 戊○○ （A） 　　↓ 0000000000 丁○○ （B） B：喂。 A：喂。 B：怎樣。 A：你的酒還沒有回來喔。 B：還沒有，等一下。 A：好。 B：我還在等他。 A：打給我。 B：好。　 　      18：38：01 0000000000 丁○○ （A） 　　↓ 0000000000 戊○○ （B） B：喂。 A：我跟那個人要去那個，等一下我就直接過去妳那裏了。 B：你再打給我。 A：好。 B：拜拜。     19：50：51 0000000000 戊○○ （A） 　　↓ 0000000000 丁○○ （B） B：喂。 A：喂。 B：怎樣，我現在要過去妳那裏了。 A：多久，我現在樓下。 B：我在惠來厝。 A：惠來厝在哪裡？ B：惠來厝就是火葬場。 A：還很遠沒關係，我先上去。 B：妳知道路嗎？ A：火葬場在虎尾哪裡喔。 B：哭么，好啦。     20：02：09 0000000000 戊○○ （A） 　　↑ 0000000000 丁○○ （B） 簡訊： 到了下來，一樣幼椎園。   10 110年6月20日 21：07：33 0000000000 戊○○ （A） 　　↓ 0000000000 丁○○ （B） 簡訊： 回的錢也給你，你，害我這兩天都沒錢，懶的跟你講了，你有什麼事也不用跟我說，免得又說是我怎樣。 110聲監續字第489號（偵6402卷第225至226頁） 偵6402卷第31頁   21：10：00 0000000000 戊○○ （A） 　　↓ 0000000000 丁○○ （B） 簡訊： 我只知道回了最後回的一千給你，我就沒錢，灰啥小拉，不有回我了，不用在那搖擺，我不需要。     21：11：33 0000000000 戊○○ （A） 　　↑ 0000000000 丁○○ （B） 簡訊： 自己說清楚一千全給我嗎？     21：29：38 0000000000 戊○○ （A） 　　↑ 0000000000 丁○○ （B） 簡訊： 至少你剛剛還有拿到酒，很不錯了。   11 110年6月27日 16：30：15 0000000000 戊○○ （A） 　　↓ 0000000000 丁○○ （B） A：你剛才怎麼說。 B：要用錢買的。 A：廢話。 B：這樣而已。 A：就照之前那樣子就    好，照之前的關係就好，一人一半你有多少東西。 B：妳有多少錢？ A：3千5的東西一人一半，1750就這樣，要不要？ B：下來拿阿，拿錢過    來就有了。 A：我現在這裡有1千多元而已，我身上有1千5而已。 B：來拿阿，來拿阿，要的話來啊。 A：死要錢，你在哪？ B：那是妳的問題。 A：我什麼時候欠你啦    。 B：那是別人的。 A：之前你不是請的？ B：那是別人的。 A：那才1千元。 B：趕快還。 A：我之前的都有還你    ，好吧我才欠個1千元而已，千豪1千元在計較什麼。 B：剛才千豪妳有辦法    還他，妳沒有辦法    拿錢給我。 A：我老早就還他了，是怎樣啦，是怎樣。 B：沒有怎樣啊。 A：你給我裝好，東西裝好。 110聲監續字第489號（偵6402卷第225至226頁） 偵6402卷第32頁